臺灣彰化地方法院刑事判決              99年度訴緝字第71號
公  訴  人  臺灣彰化地方法院檢察署檢察官
被      告  黃嘉亮
上列被告因常業詐欺等案件，經檢察官提起公訴（九十三年度偵
字第二二六八、二二六九、二五二0、二五二二、三七三七、三
七三九號），本院裁定改依簡式審判程序審理，判決如下：
    主  文
黃嘉亮共同常業詐欺，處有期徒刑壹年陸月。扣案如附表二所示
之物均沒收。
    犯罪事實
一、黃嘉亮於民國九十一年九月二十八日起至九十三年一月間，
    經由真實姓名、年籍不詳詐騙集團成員之招攬，至中華人民
    共和國（下稱中國）福建省廈門市，參與由真實年籍姓名不
    詳綽號「伸哥」、「大雄」、「文雄」等成年男子為首之中
    獎詐騙集團（起訴書另載有綽號「西瓜」者，實係該集團負
    責提領贓款之稱呼，並非特定人之綽號）。該詐騙集團之分
    工模式如下：先推由與其有犯意聯絡之翁志彬（因本案經判
    處有期徒刑二年確定、逃亡通緝中）、黃信榮（綽號小胖）
    、余坤禧（綽號同學）、鍾志明（綽號阿明）、劉育誠（綽
    號牛奶）、高玉昌（綽號阿昌）、黃美麗（綽號阿姐）、許
    雅雲（鍾志明之女友）、黃清全（黃信榮之父，又上開黃信
    榮等人經檢察官提起公訴後，已由臺灣高等法院臺中分院分
    別判處徒刑確定）等人，分別負責在台灣地區承租門牌號碼
    台中市○○區○○路一段二一０號Ｂ棟六樓之三之房舍作為
    在臺灣中部地區之辦公處所、安排成員透過「中領旅行社」
    辦理出境到中國大陸福建省廈門地區之詐騙據點、申辦多家
    電信公司之易付卡以提供其他成員撥打詐騙電話之用、印刷
    及寄發內容不實之廣告單與中獎通知、人頭帳戶之取得等事
    務（黃信榮等人所參與之事務，參見後述及卷附臺灣彰化地
    方法院檢察署檢察官九十二年度偵字第七九九七號、第八五
    一八號起訴書及臺灣高等法院臺中分院九十五年度上訴字第
    二二八三號及本院九十三年度訴字第七六二號判決書之記載
    ）。黃嘉亮遂共同基於常業詐欺及行使偽造私文書之概括犯
    意聯絡，由黃嘉亮在中國廈門與其他成員會合，使用古家明
    假名以防被查知，並持該集團提供之電話，以隨機電話選號
    方式，任意挑選被害人電話，再以問卷調查或出價向其他機
    關或個人購得等方式，取得被害人年籍資料後，將被害人年
    籍資料交與上游負責人彙整，傳真予在臺之黃信榮，黃信榮
    於接獲資料後，即與鍾志明進行個人排版、設計或以每份（
    八千張）新台幣（下同）二十四萬元之價格，交由高玉昌、
    黃美麗所經營、位在高雄市○○區○○街九十九巷六號之六
    之印刷工廠排版、印刷，先後大量偽造內載附表二所示之「
    格林威治鐘錶有限公司」、「駿寶萊科技有限公司」、「美
    邦網路科技股份有限公司」、「臺灣聯想科技股份有限公司
    」、「鴻生堂鐘錶股份有限公司」、「富豪國際精品有限公
    司」、「亞太生活資訊館」、「威登國際精品有限公司」、
    「香港萬寶龍鐘錶股份有限公司」、「美商比佛利國際精品
    有限公司」、「卡登鐘錶有限公司」、「英商伯爵鐘錶有限
    公司」、「巨亨廣告行銷公司」、「愛格納國際貿易公司」
    、「東泓環保科技公司」、「易達環境保護公司」、「吉寶
    亞太生物科技公司」、「阿肯迪特數位科技公司」、「耐特
    威國際公司」、「鳳翔傳播事業公司」、「台灣三敏公司」
    及「華納威秀國際精品有限公司」、「馬可波羅鐘錶有限公
    司」、「丹堤珠寶公司」等公司名義之晚會邀請卡、中獎通
    知單、兌獎單、公司產品型錄、貴賓卡等詐騙文宣，並在其
    中之「中獎通知單」及「兌獎單」等文宣上，分別偽造附表
    二所示之「眾華法律諮詢顧問公司」署名「劉日昌」律師、
    「安節法務諮詢顧問有限公司」署名「白治國」律師、「時
    代律師事務所」署名「杜子騫」律師、「中悅法務管理顧問
    公司」署名「吳宏山」律師、「正揚法務諮詢公司」署名「
    林正揚」律師及「陳君國」律師、「正揚律師事務所」署名
    「吳正揚」律師、「東合律師事務所」署名「張世豐」律師
    、「恆勝律師事務所」署名「張恆勝」律師、「利達法務管
    理顧問公司」署名「溫三郎」律師、「揚昇律師事務所」署
    名「林義仁」律師、「永松律師事務所」署名「劉永松」律
    師、「華聯律師事務所」署名「李明澤」律師、「恆達律師
    事務所」、「柏信律師事務所」及「宜進會計師事務所」署
    名「徐秀青」會計師、「唯台聯合會計師事務所」、「永霖
    會計師事務所」等名義鑑證，並偽造前揭律師事務所、律師
    或會計師事務所、會計師之印章後在中獎通知單上蓋上印文
    ，供作擔保以取信被害人，足使一般社會大眾誤信上開文件
    係經該等律師、會計師等社會公正人士所鑑證而相信其為真
    實。待上開偽造之中獎通知、廣告單印製完成後，高玉昌及
    黃美麗即將之郵寄予黃信榮，由黃信榮加以整理後，郵寄至
    台中縣豐原市○○街九號三樓鍾志明之居所，再由鍾志明與
    許雅雲以該集團不詳人士所偽刻之上述律師、會計師印章，
    將其上之印文蓋印在上開詐騙文宣上，並將上開文宣資料摺
    疊後置入載有被害人通訊處所之信封沾粘後，再推由黃清全
    負責購買郵票，黏貼牢固後將之分散置入各郵件箱，以免遭
    警查緝，而把上開所偽造之中獎通知書等文件郵寄給附表一
    所示之被害人以為行使，足生損害於上述公司、律師及會計
    師事務所、律師、會計師等之權益。又被害人於收受上開文
    宣資料後，再推由集團成員吳佳玲、張淅晴、陳志明、陳秋
    惠、黃俊中、黃意合、黃盟修及楊春華等人再次致電被害人
    ，邀請被害人參加渠等謊稱之慈善義賣晚會並參加抽獎活動
    ，於電話中並假造晚會歡慶之現場氣氛，其後再向被害人訛
    稱其等現正在該公司所辦之晚會現場活動中，因將被害人之
    貴賓卡卡號輸入電腦進行抽獎活動時，被害人幸運的被抽中
    晚會獎項，可獲得港幣二十五萬元、三十萬元、三十五萬元
    不等之獎金，或具一定價值之獎項，如被害人願領獎，要先
    繳納十二萬元不等之稅金，或捐出一定金額之愛心捐款，而
    請被害人先打電話向該公司之會計部門聯絡，如被害人表示
    不相信者，亦可自行向該項活動公證機構之律師事務所、會
    計事務所及各慈善機構電話詢問云云，待被害人撥打詐騙集
    團所留之所謂會計部門的電話時，轉由該集團之其他成員負
    責接續向被害人謊稱中獎之騙詞，並告知依照我國相關之賦
    稅法令規定，領獎人必須先繳交稅金，而誘請附表一所示被
    害人把佯稱之稅金或愛心捐款款項以匯款或轉帳之方式，存
    入其等所指定、預先由該集團其他成員以不詳方式所收購取
    得之附表一所示人頭帳戶中，致使附表一之被害人誤信中獎
    而陷於錯誤，於附表一所示時間，如期將款項匯入人頭帳戶
    中，在確定被害人匯入款項後，再由該集團其他成員致電被
    害人，表示該筆獎金乃香港贊助廠商即該集團虛設之香港賽
    馬協會所提供，需先加入賽馬協會，成為會員後方能領款，
    但加入會員則需先繳交入會費，待被害人匯款後，又訛稱幸
    運抽中馬會大獎，需再匯一定之佣金云云，以此方式連續詐
    騙附表一所示之被害人匯款，致使附表一之被害人再度受騙
    而陷於錯誤，一再聽從指示陸續匯出款項至該集團成員所提
    供之帳戶（詳細之被害人、匯款時間、款項及所匯入之帳戶
    ，詳見附表一所載），待被害人匯款後，再由代號「西瓜」
    者持上開收購之人頭帳戶提款卡在全台各地提領贓款後，將
    款項交付黃信榮，黃信榮於將一定成數之贓款轉交該集團中
    部地區負責人「大雄」後，所餘贓款則由黃信榮負責發放該
    集團前去廈門之成員向其請領之報酬，或由黃信榮負責把款
    項匯入該集團成員所提供之金融帳戶中，而黃信榮集團成員
    ，於黃嘉亮參與該詐欺集團期間之九十二年一月二十四日、
    五月二十二日、十月二十四日、十一月十八日分別將十五萬
    六千元、一萬元、三萬三千二百五十元、一萬七千元，存入
    其事先提供作為薪資或報酬之中國信託商業銀行中港分行戶
    名許智榮、帳號00000000000之帳戶內供其花用
    ，黃嘉亮並恃此維生。之後黃信榮再將該集團中部地區之「
    營運」狀況（收入、支出情形），交與劉育誠，由劉育誠負
    責以電腦製作統計報表。
二、嗣經內政部警政署刑事警察局一隊三組及彰化縣警察局員林
    分局第三組人員，循線分於九十二年十月八日下午八時許，
    在台中市○○路一四一號之「中領旅行社」拘提吳淑禎（業
    經檢察官為不起訴處分）到案，並扣得帳冊五份、收費明細
    表十四張、旅行業務代收收據三張等物；又於同日下午八時
    二十分許，在花蓮縣壽豐鄉○○路一號（理想大地渡假飯店
    ）拘捕黃信榮、余坤禧及曹芳瑄（另經檢察官為不起訴處分
    ）到案，並當場扣得五十八萬零五百元、行動電話十五支、
    載有該集團公司之資料卡六張、身分證影本一疊、該集團之
    公司名冊、電話費繳交資料明細、行動電話儲值清冊易付卡
    七張及營利事業登記證三張等物；再於該日下午九時許，在
    台中市中國醫藥學院立夫醫療大樓拘提劉育誠到案，並扣得
    該集團公司支出明細表、該集團員工金融機構存戶帳號表及
    行動電話一支等物；復於該日下午九時許，在台中縣豐原市
    ○○路二一四巷二十五號逮捕許雅雲、許翊玲（後一人另經
    檢察官為不起訴處分），及於該日下午十時三十分許，在台
    中縣豐原市○○○路「網路星球網路咖啡館」拘提鍾志明到
    案，並扣得準備寄出之被害人郵件、郵票及被害人明細資料
    各一袋、筆記本二本、兌獎單十一箱、感謝狀二箱、廣告單
    一箱、署名上開律師或會計師名義之名片四箱、信封十五箱
    、行動電話五支、現金三萬四千零九十三元、身分證影本二
    張、支票一張、本票四張、通訊備忘錄二本及印章二十八顆
    ；再於翌日凌晨三時許，在高雄市三民區○○○街一七二巷
    二十二號之一，逮捕黃美麗及高玉昌到案，並扣得「眾華法
    務諮詢顧問公司」信封袋、「揚昇律師事務所」信封，及署
    名「林義仁」律師之名片、「眾華法律諮詢顧問公司」署名
    「劉日昌」律師之名片、「駿寶萊科技公司」保固維修卡各
    1捆、兌獎說明單、客戶信封袋、格林威治鐘錶公司說明書
    、會員卡、禮卷、客戶信件、品味生活ＶＩＰ卡、客戶名條
    、熱感紙、被害人之姓名、住址傳真紙各一箱、磁片二張、
    行動電話二支及現金五萬九千七百元等物；另於翌日上午五
    時二十分許，在黃信榮與曹芳瑄位在臺中市○○路○段十號
    十樓之十三之居所，扣得中華電信公司之電信費用收據、金
    融機構存摺三本、金融卡三張、記事本、帳簿、大陸員工名
    冊各一本、電腦主機一台、磁片一張及行動電話一支等物（
    上開物件均另案扣押於本院九十二年度訴字第一三四三號）
    。待核對所扣得之大陸員工薪水簿、員工名冊、電腦磁碟片
    所存之資料及比對相關之入出境資料後，而查得蔣秀月亦有
    涉案，始知上情。
三、案經如附表一所示之被害人訴由彰化縣警察局員林分局報告
    臺灣彰化地方法院檢察署檢察官偵查起訴。
    理  由
一、上揭犯罪事實，業據被告黃嘉亮於本院審理時坦承不諱，核
    與證人即同案共犯袁埜旌、黃清和（袁埜旌及黃清和部分業
    於九十五年一月十二日經台灣高等法院臺中分院以九十四年
    上訴字第七九八號判處有期徒刑一年二月、緩刑五年確定，
    目前均已緩刑期滿）於本院審理時結證屬實，且證人許智榮
    於警詢亦稱「被告黃嘉亮因為去大陸工作，所以向伊借中國
    信託商業銀行中港分行戶名許智榮、帳號00000000
    000之帳號」，且上開詐騙集團如何施行詐術，致使被害
    人等因而陷於錯誤，且依據指示陸續匯款至詐騙集團成員指
    定之人頭帳戶等事實，並據如附表一所示之被害人等人於警
    詢或偵查中證訴綦詳，並有相關之匯款執據、帳戶明細、律
    師函、禮卷、貴賓卡、感謝狀等附卷可稽。又被告黃嘉亮於
    加入上開詐騙集團時，曾向許智榮借中國信託商業銀行中港
    分行戶名許智榮、帳號00000000000之帳號，作
    為該集團匯入薪資或報酬之帳戶，於九十二年一月二十四日
    、五月二十二日、十月二十四日、十一月十八日分別匯款十
    五萬六千元、一萬元、三萬三千二百五十元、一萬七千元乙
    節，亦有中國信託商業銀行中港分行函附之歷史交易查詢報
    表、匯入匯款買匯水單在卷可據（卷宗編號五、第32頁背面
    至35頁）。再本案附表一所示之害人係警方依共犯黃信榮指
    證及扣案證物循線查獲之情，亦據證人即承辦員警邱義雄於
    本院結證屬實。又警方於拘捕同案共犯黃信榮到案後，在其
    與女友曹芳瑄位在台中市○○路○段十號十樓之十三之居所
    ，曾扣得磁片一張，該張磁片解讀後亦有卡登精品公司員工
    資料記載「專員:古家明、戶名:許智榮、銀行名:中國信託
    商業銀行中港分行、帳號:000000000000」（卷宗編號八、
    第80至82頁），堪認被告黃嘉亮之自白應與事實相符。此外
    ，復有被告黃嘉亮之入出境資料及上開詐騙集團之員工資料
    （卷宗編號八、第71至第111頁）等在卷可憑，被告前揭犯
    行堪以認定。
二、查被告於行為後，刑法、罰金罰鍰提高標準條例、刑法施行
    法先後於九十四年二月二日、九十五年五月十七日、同年六
    月十四日修正公布，並均於九十五年七月一日施行，本件被
    告行為後法律既有變更，是關於本案應適用之新舊法，茲比
    較如下：
  1.刑法第二條第一項規定，係規範行為後法律變更所生新舊法
    律比較適用之準據法，於九十五年七月一日刑法施行後，應
    適用刑法第二條第一項之規定，為「從舊從輕」之比較（最
    高法院九十五年度第八次刑事庭會議決議第一點第一項參照
    ）。
  2.刑法第二十八條關於共犯之規定，由「二人以上共同實施犯
    罪之行為者，皆為正犯」，修正為「二人以上共同實行犯罪
    之行為者，皆為正犯」，惟上述用語上之修正，乃因「實施
    」一詞之範圍，在解釋上是否包括「陰謀共同正犯」及「預
    備共同正犯」存有爭議，為杜爭議，明白宣示本條不包括「
    陰謀共同正犯」及「預備共同正犯」，但仍包括共謀共同正
    犯，乃將「實施」修正為「實行」（刑法修正理由參照），
    經比較新、舊法後，並無有利或不利之情形。
  3.修正前刑法第五十六條關於連續犯之規定，業已修正刪除，
    此刪除雖非法律構成要件之變更，但已影響行為人刑罰之法
    律效果，自屬法律有變更，應依刑法第二條第一項規定，適
    用最有利於行為人之法律（最高法院九十五年度第八次刑事
    庭會議決議第五點第四項第一款參照）。就被告先後多次行
    使偽造私文書之犯行，經比較新、舊法結果，應以被告行為
    時之法律即修正前第五十六條規定論以連續犯，最有利於被
    告。
  4.修正前刑法第五十五條關於牽連犯之規定，業已修正刪除，
    犯一罪而其方法或結果之行為，均在新法施行前者，新法施
    行後，應依新法第二條第一項之規定，適用最有利於行為人
    之法律（最高法院九十五年度第八次刑事庭會議決議第五點
    第三項參照）。本件被告所犯上開行使偽造私文書及常業詐
    欺等罪，因具有牽連犯之關係，依修正前規定，應從一重之
    常業詐欺罪處斷，若依修正後規定，則應分論併罰，經比較
    新、舊法結果，應以被告行為時之法律即修正前第五十五條
    規定論以牽連犯，最有利於被告。
  5.本件被告先後多次詐欺犯行，公訴人乃依刑法第三百三十九
    條第一項之普通詐欺罪起訴，惟本院審理後，認被告所為顯
    有恃犯罪以維生之情形，應構成常業詐欺罪，雖修正後刑法
    已刪除刑法第三百四十條常業詐欺罪之規定，然本件被告犯
    行時間係在刑法修正施行前，經比較新、舊法結果，依修正
    前規定論以常業詐欺一罪處斷，顯較有利於被告。
  6.刑法第三十三條第五款關於罰金刑之規定，由「罰金：一元
    以上」修正為「罰金：新臺幣一千元以上，以百元計算之」
    ，應依刑法第二條第一項規定，適用最有利於行為人之法律
    （最高法院九十五年度第八次刑事庭會議決議參照）。修正
    前刑法第三百四十條常業詐欺罪併科罰金刑部分，經比較新
    、舊法結果，應以被告行為時之法律即修正前第三十三條第
    五款規定，最有利於被告。
  7.比較時應就罪刑有關之共犯、未遂犯、想像競合犯、牽連犯
    、連續犯、結合犯，以及累犯加重、自首減輕暨其他法定加
    減原因（如身分加減）與加減例等一切情形，綜其全部罪刑
    之結果而為比較（最高法院九十五年度第八次刑事庭會議決
    議第一點第四項參照）。經綜合比較新、舊法之結果，本件
    若適用被告行為後之新法並未較為有利，則依刑法第二條第
    一項前段規定，本案自應適用被告行為時之法律即修正前刑
    法之規定。
  8.又修正後刑法於九十五年七月一日施行前，刑法分則編有關
    罰金刑之貨幣單位係銀元，且應依罰金罰鍰提高標準條例第
    一條之規定，按各該具體條文制定或修正之先後，定其罰金
    刑部分提高之倍數。惟因刑法施行法業已增訂第一條之一，
    規定：「中華民國九十四年一月七日刑法修正施行後，刑法
    分則編所定罰金之貨幣單位為新臺幣。九十四年一月七日刑
    法修正時，刑法分則編未修正之條文定有罰金者，自九十四
    年一月七日刑法修正施行後，就其所定數額提高為三十倍。
    但七十二年六月二十六日至九十四年一月七日新增或修正之
    條文，就其所定數額提高為三倍」，亦即自九十五年七月一
    日起，刑法分則編所定罰金之貨幣單位，由原來之銀元改為
    新臺幣，且九十四年一月七日刑法修正時，刑法分則編未修
    正之條文定有罰金者，自九十五年七月一日起，有關罰金之
    數額提高為三十倍。換言之，刑法施行法第一條之一施行後
    ，罰金刑之貨幣單位雖有「銀元」、「新臺幣」之更異，惟
    適用結果之罰金刑最高額度則無二致。再參照刑法施行法第
    一條之一之立法理由說明：「考量新修正之刑法施行後，不
    再適用現行法規所定貨幣單位折算新臺幣條例，為使罰金數
    額趨於一致，避免衍生新舊法比較適用問題，以緩和實務適
    用法律之衝擊，於不變動罰金數額之前提下，爰為第二項規
    定。」，可知本條規定之目的，即在於避免就罰金之提高部
    分再比較新舊法，應屬修正後刑法第二條之特別規定，而應
    優先適用，毋庸再依修正後刑法第二條第一項之規定，比較
    刑法施行法第一條之一及罰金罰鍰提高標準條例第一條之規
    定何者有利於被告，附此敘明。
三、是核被告黃嘉亮所為，係犯刑法第二百十六條、第二百十條
    之行使偽造私文書罪及修正前刑法第三百四十條之常業詐欺
    罪。公訴人就被告前揭詐欺犯行部分，原請求論以同法第三
    百三十九條第一項之普通詐欺罪之連續犯，然查被告係貪圖
    報酬始參與上開分工嚴密之詐騙集團，其顯有恃犯罪所得營
    生之情形，審核其犯罪情節與修正前刑法常業詐欺罪之要件
    與規範意旨並無不合，公訴人上開起訴法條容有未洽，起訴
    法條應予變更。再按，共同實施犯罪行為之人，在合同意思
    範圍以內，各自分擔犯罪行為之一部，相互利用他人之行為
    ，以達其犯罪之目的者，即應對於全部所發生之結果，共同
    負責，又共同正犯之意思聯絡，不限於事前有所協議，其於
    行為當時，基於相互之認識，以共同犯罪之意思參與者，亦
    無礙於共同正犯之成立（最高法院九十二年度臺上字第三二
    九一號判決意旨參照）。被告參與上開詐騙集團，並彼此以
    分工方式達其等詐騙之目的，被告雖未親自參與詐欺取財行
    為或偽造私文書以行使，被告就其上開犯行，因與綽號「伸
    哥」、「大雄」、「文雄」等成年男子及翁志彬、黃信榮、
    余坤禧、鍾志明、劉育誠、高玉昌、黃美麗、許雅雲、黃清
    全等人間，有犯意之聯絡及行為之分擔，均為共同正犯。其
    等偽造印章及印文之行為，均為偽造上開中獎通知單等私文
    書之部分行為，而偽造私文書之低度行為，則為行使上開偽
    造私文書之高度行為所吸收，均不另論罪。又被告所屬詐欺
    集團之人前後多次行使偽造私文書犯行，均時間緊接、所犯
    係構成要件相同之罪名，顯皆係基於概括犯意反覆為之，應
    依修正刪除前刑法連續犯之規定論以一罪，並依法加重其刑
    。附表一編號一至十七以外之被害人受詐騙部分雖未經起訴
    ，然因與已起訴部分具有連續犯之裁判上一罪關係，或具常
    業犯之實質上一罪關係，基於審判不可分，本院自應併予審
    判。再被告所犯上開二罪間，有方法、結果之牽連關係，應
    從一重之修正刪除前刑法常業詐欺罪處斷。爰審酌被告參與
    之犯罪集團，其組織分工細密，犯罪手法熟練，已造成多位
    民眾受騙而失金，所生危害難謂輕微，復考量被告參與本件
    詐騙集團之程度並非實際什施詐財或分配犯罪所得主要角色
    、參與之時間之長短、所分配不法利益之多寡，暨其品行、
    犯罪之動機、目的、方法，於準備程序否認，嗣經本院依職
    權傳喚同案共犯袁埜旌、黃清和調查被告犯行，被告始不得
    不承認犯行、主要行為人翁志彬、黃信榮因本案經臺灣高等
    法院臺中分院分別以九十五年度上訴字第六七三號、九十五
    年上訴字第二二八三號判處有期徒刑二年、三年確定，有臺
    灣高等法院告前案紀錄表足稽等一切情狀，被告黃嘉亮所為
    情節較之該等已判決確定者為輕，故量處如主文所示之刑，
    以示懲儆。再被告黃嘉亮於行為後，中華民國九十六年罪犯
    減刑條例業經公布，並自九十六年七月十六日起施行，然被
    告從一重處斷之常業詐欺罪，屬該條例第三條第一項第十六
    款所列舉之罪，所處宣告刑雖未逾一年六月，然被告於九十
    四年六月一日經本院通緝後，未於九十六年十二月三十一日
    前自動歸案，依減刑條例第五條即不符減刑要件，併此說明
    。
四、扣案如附表二編號五十六所指之二十八枚印章，乃係共犯黃
    信榮等人所偽造，此據共犯黃信榮等人於本院九十二年度訴
    字第一三四三號一案警訊、偵查中供承明確，應依刑法第二
    百十九條宣告沒收；其餘所示之物，均係本件共犯黃信榮、
    余坤禧、鍾志明、黃美麗、高玉昌等人所有並供其等犯本罪
    所用之物，均依法併為沒收之宣告。至上開所扣中獎通知單
    或廣告單上所偽造之上開公司、律師或會計師事務所及律師
    、會計師之印文，已係上述所偽造之中獎通知單與廣告單等
    私文書之一部，本院已將該等偽造之私文書全部予以沒收，
    自無另就文書上所偽造之印文另行宣告沒收之必要；再除附
    表二編號五十六所示偽造之印章已扣案外，部分偽造律師、
    會計師或事務所之印章並未扣案，復無相關證據證明現仍存
    在，當無須併為沒收之宣告；至所扣之行動電話因無從識別
    究係專供本件被告或其他共犯犯本罪所用，或是供其等私人
    所使用，電話費繳費資料收據、傳真熱感紙、租賃契約書、
    台灣大哥大行動電話過戶書、詹智傑之健保卡、理財對帳單
    等物，亦無從證明係供本件被告或其他共犯犯本罪所用之物
    ，且均非屬違禁物，而扣案之現金共計六十七萬四千二百九
    十三元，及九十二年十月二十一日下午二時許，在台中市○
    ○路○段二一０號B棟六樓之三地下室扣獲之寶馬牌休旅車
    一部、共犯鍾志明所持有之支票、本票，無法證明與本案犯
    罪有何關連，另前揭在台中市市○○路一四一號之「中領旅
    行社」扣得之帳冊五份、收費明細表十四張及旅行業務代收
    收據三張，乃為訴外人中領旅行社所有之物，此等物件均無
    其他積極事證，足資證明為本件被告或共犯等供本件犯罪所
    用之物，爰不併為沒收之諭知，併此敘明。
據上論斷，應依刑事訴訟法第二百七十三條之一第一項、第二百
九十九條第一項前段、第三百條，刑法第二條第一項前段、第二
百十六條、第二百十條、第二百十九條、修正刪除前刑法第三百
四十條、修正前刑法第二十八條、第五十六條、第五十五條、第
三十八條第一項第二款，刑法施行法第一條之一，判決如主文。
本案經檢察官陳顗安到庭執行職務。
中    華    民    國   100    年    12    月    9     日
              刑事第四庭      法  官  陳義忠
以上正本證明與原本無異。
如不服本判決應於收受判決後10日內向本院提出上訴書狀，並應
敘述具體理由；其未敘述上訴理由者，應於上訴期間屆滿後20日
內向本院補提理由書（均須按他造當事人之人數附繕本）「切勿
逕送上級法院」。
告訴人或被害人對於判決如有不服具備理由請求檢察官上訴者，
其上訴期間之計算係以檢察官收受判決正本之日期為準。
中    華    民    國   100    年    12    月    9     日
                              書記官  吳曉玟
附表一
┌──┬───┬────┬────────┬────┬─────────┬────┐
│編號│被害人│匯款金額│匯入之金融機構帳│匯款日期│冒用之公司名稱或電│備    註│
│    │      │        │戶名稱          │（民國）│話                │        │
├──┼───┼────┼────────┼────┼─────────┼────┤
│1   │王崇義│12萬元  │徐坤進郵局帳戶帳│92年3月1│丹提珠寶公司愛心慈│匯款4次 │
│    │      │10萬元  │號00000000000000│2日     │善義賣晚會抽獎活動│總匯款金│
│    │      │30萬元  │秦寬榮郵局帳戶帳│92年3月 │、香港賽馬協會    │額122萬 │
│    │      │70萬元  │號00000000000000│13日    │                  │元      │
│    │      │        │                │92年3月 │                  │        │
│    │      │        │                │14日    │                  │        │
├──┼───┼────┼────────┼────┼─────────┼────┤
│2   │黃鈴云│12萬元  │秦寬榮郵局帳戶帳│92年9月 │港商萬寶龍鐘錶公司│匯款2次 │
│    │      │10萬元  │號00000000000000│17日    │愛心慈善義賣晚會抽│共22萬元│
│    │      │        │                │92年9月 │獎活動、懷恩堂老人│        │
│    │      │        │                │17日    │安養中心及李永松律│        │
│    │      │        │                │        │師事務所、刊      │        │
│    │      │        │                │        │000-0000000       │        │
├──┼───┼────┼────────┼────┼─────────┼────┤
│3   │蔡麗靜│4萬3千元│王士航郵局帳戶帳│92年8月 │東科生化科技公司抽│匯款1次 │
│    │      │        │號0000000000000 │27日    │獎活動及新東法律事│共4萬3千│
│    │      │        │                │        │務所              │元      │
├──┼───┼────┼────────┼────┼─────────┼────┤
│4   │葉欣欣│10萬元  │秦寬榮郵局帳戶帳│92年7月1│萬寶龍鐘錶公司愛心│匯款1次 │
│    │      │        │號00000000000000│7日     │慈善義賣晚會抽獎活│匯款金額│
│    │      │        │                │        │動                │10萬元  │
├──┼───┼────┼────────┼────┼─────────┼────┤
│5   │陳梅芬│4萬3千元│馬少田郵局帳戶  │92年8月 │東科生化科技公司抽│匯款2次 │
│    │      │7萬元   │00000000000000  │19日、92│獎活動及新東法律事│總匯款金│
│    │      │        │                │年8月19 │務所              │額11萬3 │
│    │      │        │                │日      │                  │千元    │
│    │      │        │                │        │                  │        │
├──┼───┼────┼────────┼────┼─────────┼────┤
│6   │蔡亨雅│6萬元   │沈國傑郵局帳戶帳│92年5月1│香奈兒珠寶公司愛心│匯款1次 │
│    │      │        │號0000000000000 │4日     │慈善義賣晚會抽獎活│總匯款金│
│    │      │        │                │        │                  │額6萬元 │
├──┼───┼────┼────────┼────┼─────────┼────┤
│7   │賴彥良│12萬元  │黃世昌郵局帳戶帳│92年7月2│伯爵鐘錶公司抽獎活│匯款1次 │
│    │      │        │號00000000000000│9日     │動、香港賽馬協會  │匯款金額│
│    │      │        │                │        │                  │12萬元  │
├──┼───┼────┼────────┼────┼─────────┼────┤
│8   │沈清福│12萬元  │王德忠郵局帳戶帳│92年5月2│道亨國際貿易公司愛│匯款3次 │
│    │      │10萬元  │號00000000000000│8日     │心抽獎活動及仁德法│總匯款金│
│    │      │30萬元  │                │92年5月2│律事務所          │額52萬元│
│    │      │        │                │9日     │                  │        │
│    │      │        │                │92年5月2│                  │        │
│    │      │        │                │9日     │                  │        │
├──┼───┼────┼────────┼────┼─────────┼────┤
│9   │李忠信│12萬元  │王德忠郵局帳戶帳│92年6月1│道亨國際貿易公司愛│匯款3次 │
│    │      │10萬元  │號00000000000000│9日     │心抽獎活動、香港賽│總匯款金│
│    │      │35萬元  │                │        │馬協會及仁德法律事│額57萬元│
│    │      │        │                │        │務所              │        │
│    │      │        │                │        │                  │        │
├──┼───┼────┼────────┼────┼─────────┼────┤
│10  │林展輝│60萬元  │王德忠郵局帳戶帳│92年5月2│道亨國際貿易公司愛│匯款3次 │
│    │      │40萬元  │號00000000000000│0日     │心抽獎活動、香港賽│總匯款金│
│    │      │100萬元 │                │        │馬協會及仁德法律事│額200百 │
│    │      │        │                │        │務所              │萬元    │
├──┼───┼────┼────────┼────┼─────────┼────┤
│11  │黃瑞德│12萬元  │郭耀文郵局帳戶  │91年10月│亞瑟士鐘錶公司慈善│匯款6次 │
│    │      │10萬元  │00000000000000  │21日、91│義賣抽獎活動、國勳│總匯款金│
│    │      │6萬2千5 │楊吉宗郵局帳戶  │年10月21│法律事務所及香港賽│額51萬8 │
│    │      │百元    │0000000000000   │日、92年│馬協會、刊        │千6百7十│
│    │      │3萬9千3 │張志彥郵局帳戶  │1月17日 │00-00000000、     │5元     │
│    │      │百元    │00000000000000  │、92年1 │00000000、00000000│        │
│    │      │13萬1千2│許錦堂郵局帳戶  │月22日、│                  │        │
│    │      │百5十元 │000000000000000 │92年1月 │                  │        │
│    │      │6萬5千6 │                │23日、92│                  │        │
│    │      │百2十5元│                │年1月24 │                  │        │
│    │      │        │                │日      │                  │        │
├──┼───┼────┼────────┼────┼─────────┼────┤
│12  │吳志勝│3萬元   │何坤亮郵局帳戶帳│92年6月6│萬寶龍精品公司愛心│匯款2次 │
│    │      │5萬元   │號00000000000000│日      │抽獎活動、香港賽馬│總匯款金│
│    │      │        │                │        │協會              │額8萬元 │
├──┼───┼────┼────────┼────┼─────────┼────┤
│13  │林敬智│12萬元  │李瑞東郵局帳戶帳│92年5月2│華納威秀國際精品公│匯款1次 │
│    │      │        │號00000000000000│8日     │司愛心抽獎活動、香│總匯款金│
│    │      │        │                │        │港賽馬協會及仁濟老│額12萬元│
│    │      │        │                │        │人安養中心        │        │
├──┼───┼────┼────────┼────┼─────────┼────┤
│14  │林隆杉│2萬元   │李瑞東郵局帳戶帳│92年6月2│華納威秀國際精品公│匯款2次 │
│    │      │8萬元   │號00000000000000│日      │司愛心抽獎活動、香│總匯款金│
│    │      │        │                │        │港賽馬協會        │額10萬元│
├──┼───┼────┼────────┼────┼─────────┼────┤
│15  │廖光榮│5萬元   │黃道木郵局帳戶帳│92年7月1│華納威秀國際精品公│匯款2次 │
│    │      │4萬3千元│號00000000000000│0日     │司愛心抽獎活動、香│總匯款金│
│    │      │        │                │92年7月 │港賽馬協會        │額9萬3千│
│    │      │        │                │11日    │                  │元      │
├──┼───┼────┼────────┼────┼─────────┼────┤
│16  │魏宗祺│4萬元   │黃世昌郵局帳戶帳│92年6月2│伯爵鐘錶公司愛心抽│匯款3次 │
│    │      │8萬元   │號00000000000000│日      │獎活動、香港賽馬協│總匯款金│
│    │      │10萬元  │張揚里郵局帳戶帳│92年8月4│會                │額22萬元│
│    │      │        │號00000000000000│日      │                  │        │
│    │      │        │                │92年8月4│                  │        │
│    │      │        │                │日      │                  │        │
├──┼───┼────┼────────┼────┼─────────┼────┤
│17  │黃家瑜│10萬元  │張美玲郵局帳戶帳│92年4月1│華納威秀國際精品公│匯款2次 │
│    │      │10萬元  │號00000000000000│7日     │司愛心抽獎活動、香│總匯款金│
│    │      │        │                │92年4月2│港賽馬協會        │額20萬元│
│    │      │        │                │4日     │                  │        │
├──┼───┼────┼────────┼────┼─────────┼────┤
│18  │金恩榮│9萬元   │李瑞東郵局帳戶帳│92年5月2│華納威秀國際精品公│匯款3次 │
│    │      │5萬元   │號00000000000000│日      │司愛心慈善義賣晚會│總匯款金│
│    │      │5萬元   │徐坤進郵局帳戶帳│92年5月7│、抽獎活動、香港賽│額19萬元│
│    │      │        │號00000000000000│日      │馬協會            │        │
│    │      │        │                │92年5月9│                  │        │
│    │      │        │                │日      │                  │        │
├──┼───┼────┼────────┼────┼─────────┼────┤
│19  │高櫻子│12萬元  │張忠勇郵局帳戶  │92年10月│路易士國際精品公司│匯款3次 │
│    │      │10萬元  │00000000000000  │29日、92│愛心抽獎活動、香港│共匯55萬│
│    │      │33萬元  │陳孟賢郵局帳戶  │年10月31│賽馬協會          │元      │
│    │      │        │00000000000000  │日、92年│                  │        │
│    │      │        │                │11月3日 │                  │        │
├──┼───┼────┼────────┼────┼─────────┼────┤
│20  │吳靜子│6萬元   │不詳            │92年5月8│華納威秀國際精品公│匯款2次 │
│    │      │10萬元  │徐坤進郵局帳戶帳│日      │司愛心慈善義賣晚會│總匯款金│
│    │      │        │號00000000000000│        │、抽獎活動、香港賽│額16萬元│
│    │      │        │                │        │馬協會            │        │
├──┼───┼────┼────────┼────┼─────────┼────┤
│21  │林煚祥│12萬元  │不詳            │不詳    │伯爵鐘錶公司愛心慈│匯款3次 │
│    │      │10萬元  │張美玲郵局帳戶帳│92年3月3│善義賣晚會抽獎活動│總匯款金│
│    │      │30萬元  │號00000000000000│1日     │、香港賽馬協會    │額52萬元│
│    │      │        │                │92年3月 │                  │        │
│    │      │        │                │31日    │                  │        │
├──┼───┼────┼────────┼────┼─────────┼────┤
│22  │廖文旗│12萬元  │林崇岳郵局帳戶帳│92年8月7│米提國際精品公司愛│匯款6次 │
│    │      │7萬元   │號00000000000000│日      │心慈善義賣晚會抽獎│總匯款金│
│    │      │15萬元  │許錦堂郵局帳戶帳│92年8月1│活動、華聯律師事務│額102萬 │
│    │      │9萬5千元│號00000000000000│1日     │所及香港賽馬協會  │元      │
│    │      │30萬元  │                │92年8月1│                  │        │
│    │      │28萬5千 │                │1日     │                  │        │
│    │      │元      │                │92年8月1│                  │        │
│    │      │        │                │2日     │                  │        │
│    │      │        │                │92年8月 │                  │        │
│    │      │        │                │13日    │                  │        │
│    │      │        │                │92年8月 │                  │        │
│    │      │        │                │14日    │                  │        │
├──┼───┼────┼────────┼────┼─────────┼────┤
│23  │賴偉派│2萬元   │黃世昌郵局帳戶帳│92年7月2│伯爵鐘錶公司愛心慈│匯款2次 │
│    │      │6萬元   │號00000000000000│9日     │善義賣晚會抽獎活動│總匯款金│
│    │      │        │                │92年8月1│、香港賽馬協會    │額8萬元 │
│    │      │        │                │日      │                  │        │
│    │      │        │                │        │                  │        │
├──┼───┼────┼────────┼────┼─────────┼────┤
│24  │廖光榮│2萬元   │莊曉珊郵局帳戶帳│92年4月1│香奈兒珠寶公司愛心│匯款3次 │
│    │      │6萬元   │號00000000000000│4日     │慈善晚會抽獎活動、│總匯款金│
│    │      │10萬元  │張美玲郵局帳戶帳│92年4月1│香港賽馬協會      │額18萬元│
│    │      │        │號00000000000000│6日     │                  │        │
│    │      │        │                │92年4月2│                  │        │
│    │      │        │                │1日     │                  │        │
├──┼───┼────┼────────┼────┼─────────┼────┤
│25  │李嘉進│12萬元  │何坤亮郵局帳戶帳│92年7月4│萬寶龍鐘錶公司愛心│匯款6次 │
│    │      │10萬元  │號00000000000000│日      │慈善晚會抽獎活動、│總匯款金│
│    │      │15萬元  │不詳            │不詳    │香港賽馬協會      │額92萬元│
│    │      │15萬元  │不詳            │不詳    │                  │        │
│    │      │20萬元  │不詳            │不詳    │                  │        │
│    │      │20萬元  │不詳            │不詳    │                  │        │
│    │      │        │不詳            │不詳    │                  │        │
├──┼───┼────┼────────┼────┼─────────┼────┤
│26  │吳瓊英│10萬元  │徐坤近郵局帳戶帳│92年4月8│聯達鐘錶公司愛心慈│匯款2次 │
│    │      │10萬元  │號00000000000000│4日     │善晚會抽獎活動、香│總匯款金│
│    │      │        │張忠仁郵局帳戶帳│92年4月9│港賽馬協會        │額20萬元│
│    │      │        │號00000000000000│日      │                  │        │
├──┼───┼────┼────────┼────┼─────────┼────┤
│27  │王進榮│12萬元  │朱富雄郵局帳戶帳│92年4月1│華納威秀國際精品公│匯款2次 │
│    │      │10萬元  │號00000000000000│7日     │司愛心抽獎活動、香│總匯款金│
│    │      │        │張美玲郵局帳戶帳│92年4月1│港賽馬協會        │額22萬元│
│    │      │        │號00000000000000│7日     │                  │        │
├──┼───┼────┼────────┼────┼─────────┼────┤
│28  │黃春榮│4萬元   │陳立順郵局帳戶帳│92年8月 │臺灣聯想科技公司愛│匯款4次 │
│    │      │6萬元   │號00000000000000│13日    │心抽獎活動、廣慈老│總匯款金│
│    │      │10萬元  │黃道木郵局帳戶帳│92年8月 │人安養中心及香港賽│額55萬元│
│    │      │35萬元  │號00000000000000│13日    │馬協會            │        │
│    │      │        │                │92年8月 │                  │        │
│    │      │        │                │14日    │                  │        │
│    │      │        │                │92年8月 │                  │        │
│    │      │        │                │15日    │                  │        │
├──┼───┼────┼────────┼────┼─────────┼────┤
│29  │張承仁│6萬元   │不詳            │不詳    │聯達鐘錶公司愛心慈│匯款4次 │
│    │      │10萬元  │徐坤進郵局帳戶帳│92年3月1│善義賣晚會、香港賽│總匯款金│
│    │      │20萬元  │號00000000000000│2日     │馬協會            │額40萬元│
│    │      │4萬元   │不詳            │92年3月1│                  │        │
│    │      │        │                │5日     │                  │        │
│    │      │        │                │不詳    │                  │        │
├──┼───┼────┼────────┼────┼─────────┼────┤
│30  │詹益宏│3萬元   │何坤亮郵局帳戶帳│92年8月1│萬寶龍鐘錶公司愛心│匯款2次 │
│    │      │1萬5千元│號00000000000000│9日     │慈善義賣晚會、香港│總匯款金│
│    │      │        │                │92年8月2│賽馬協會          │額4萬5千│
│    │      │        │                │0日     │                  │元元    │
├──┼───┼────┼────────┼────┼─────────┼────┤
│31  │江俊義│6萬3千元│不詳            │不詳    │臺灣聯想科技公司慈│匯款2次 │
│    │      │10萬元  │黃道木郵局帳戶帳│92年8月2│善義賣晚會、香港賽│總匯款金│
│    │      │        │號00000000000000│0日     │馬協會            │額16萬3 │
│    │      │        │                │        │                  │千元    │
├──┼───┼────┼────────┼────┼─────────┼────┤
│32  │吳再吉│6萬元   │不詳            │不詳    │丹堤珠寶公司愛心慈│匯款2次 │
│    │      │10萬元  │徐坤進郵局帳戶帳│92年5月2│善義賣晚會抽獎活動│總匯款金│
│    │      │        │號00000000000000│2日     │、香港賽馬協會    │額16萬元│
│    │      │        │                │        │                  │        │
├──┼───┼────┼────────┼────┼─────────┼────┤
│33  │吳雅婷│3萬元   │何坤亮郵局帳戶帳│92年8月1│萬寶龍鐘錶公司愛心│匯款3次 │
│    │      │4萬2千元│號00000000000000│5日     │慈善義賣晚會抽獎活│總匯款金│
│    │      │5萬元   │不詳            │92年8月 │動、香港賽馬協會  │額12萬2 │
│    │      │        │                │15日    │                  │千元    │
│    │      │        │                │不詳    │                  │        │
├──┼───┼────┼────────┼────┼─────────┼────┤
│34  │吳國榮│12萬元  │楊維忠郵局帳戶帳│92年4月1│聯達鐘錶公司愛心慈│匯款2次 │
│    │      │10萬元  │號00000000000000│日      │善義賣晚會抽獎活動│總匯款金│
│    │      │        │徐坤進郵局帳戶帳│92年4月2│、香港賽馬協會    │額22萬元│
│    │      │        │號00000000000000│日      │                  │        │
├──┼───┼────┼────────┼────┼─────────┼────┤
│35  │陳忠義│12萬元  │張金蘭郵局帳戶帳│92年4月7│丹堤國際精品公司愛│匯款7次 │
│    │      │10萬元  │號00000000000000│日      │心慈善義賣晚會抽獎│總匯款金│
│    │      │10萬元  │張美玲郵局帳戶帳│92年4月8│活動、香港賽馬協會│額137萬5│
│    │      │10萬元  │號00000000000000│日      │                  │千3百30 │
│    │      │10萬元  │張文水郵局帳戶帳│92年4月8│                  │元      │
│    │      │42萬8千 │號00000000000000│日      │                  │        │
│    │      │元      │                │92年4月1│                  │        │
│    │      │42萬7千3│                │0日     │                  │        │
│    │      │百20元  │                │92年4月1│                  │        │
│    │      │        │                │1日     │                  │        │
│    │      │        │                │92年4月 │                  │        │
│    │      │        │                │14日    │                  │        │
│    │      │        │                │92年4月2│                  │        │
│    │      │        │                │3日     │                  │        │
├──┼───┼────┼────────┼────┼─────────┼────┤
│36  │何玉茹│10萬元  │徐坤進郵局帳戶帳│92年4月1│丹堤珠寶公司愛心抽│匯款6次 │
│    │      │3萬元   │號00000000000000│5日     │獎活動、香港賽馬協│總匯款金│
│    │      │9萬元   │莊曉珊郵局帳戶帳│92年4月8│會及廣愛老人安養中│額67萬9 │
│    │      │30萬元  │號00000000000000│日      │心                │百元    │
│    │      │        │                │92年4月1│                  │        │
│    │      │        │                │4日     │                  │        │
│    │      │        │                │92年4月1│                  │        │
│    │      │        │                │8日     │                  │        │
├──┼───┼────┼────────┼────┼─────────┼────┤
│37  │李瑋│12萬元  │葉正和郵局帳戶帳│92年5月6│香奈兒珠寶公司愛心│匯款3次 │
│    │      │10萬元  │號00000000000000│日      │慈善義賣晚會抽獎活│總匯款金│
│    │      │34萬4千 │徐坤進郵局帳戶帳│92年5月7│動、香港賽馬協會  │額56萬4 │
│    │      │元      │號00000000000000│日      │                  │千元    │
│    │      │        │                │92年5月1│                  │        │
│    │      │        │                │2日     │                  │        │
├──┼───┼────┼────────┼────┼─────────┼────┤
│38  │馬孝真│12萬元  │不詳            │不詳    │香奈兒珠寶公司愛心│匯款3次 │
│    │      │10萬元  │徐坤進郵局帳戶帳│92年6月6│慈善義賣晚會抽獎活│總匯款金│
│    │      │10萬元  │號00000000000000│6日     │動、香港賽馬協會  │額32萬元│
│    │      │        │不詳            │不詳    │                  │        │
├──┼───┼────┼────────┼────┼─────────┼────┤
│39  │江益賢│12萬元  │李瑞東郵局帳戶帳│92年5月2│丹堤珠寶公司愛心抽│匯款1次 │
│    │      │        │號00000000000000│日      │獎活動、香港賽馬協│總匯款金│
│    │      │        │                │        │會                │額12萬元│
│    │      │        │                │        │                  │        │
├──┼───┼────┼────────┼────┼─────────┼────┤
│40  │吳長威│2萬元   │李瑞東郵局帳戶帳│92年5月2│丹堤珠寶公司愛心抽│匯款2次 │
│    │      │4萬元   │號00000000000000│2日     │獎活動、香港賽馬協│總匯款金│
│    │      │        │                │92年5月2│會                │額6萬元 │
│    │      │        │                │2日     │                  │        │
├──┼───┼────┼────────┼────┼─────────┼────┤
│41  │魏竺圓│2萬元   │徐坤進郵局帳戶帳│92年3月7│香奈兒珠寶公司愛心│匯款7次 │
│    │      │10萬元  │號00000000000000│日      │慈善義賣晚會抽獎活│總匯款金│
│    │      │3萬元   │                │92年3月7│動、香港賽馬協會、│額62萬元│
│    │      │7萬元   │                │日      │董氏毒品防制協會、│        │
│    │      │30萬元  │                │92年3月7│仁德律師事務所    │        │
│    │      │4萬元   │                │日      │                  │        │
│    │      │6萬元   │                │92年3月7│                  │        │
│    │      │        │                │日      │                  │        │
│    │      │        │                │92年3月1│                  │        │
│    │      │        │                │0日     │                  │        │
│    │      │        │                │92年3月1│                  │        │
│    │      │        │                │0日     │                  │        │
│    │      │        │                │92年3月1│                  │        │
│    │      │        │                │0日     │                  │        │
├──┼───┼────┼────────┼────┼─────────┼────┤
│42  │許淑真│6萬元   │黃世昌郵局帳戶帳│92年8月5│伯爵鐘錶公司愛心抽│匯款1次 │
│    │      │        │號00000000000000│日      │獎活動、香港賽馬協│總匯款金│
│    │      │        │                │        │會                │額6萬元 │
├──┼───┼────┼────────┼────┼─────────┼────┤
│43  │黃聯興│11萬元  │張忠仁郵局帳戶帳│92年6月6│香奈兒珠寶公司愛心│匯款4次 │
│    │      │1萬元   │號00000000000000│日      │慈善義賣晚會抽獎活│總匯款金│
│    │      │10萬元  │張金蘭郵局帳戶帳│92年6月6│動、香港賽馬協會、│額52萬元│
│    │      │30萬元  │號00000000000000│日      │仁德律師事務所    │        │
│    │      │        │徐坤進郵局帳戶帳│92年6月9│                  │        │
│    │      │        │號00000000000000│日      │                  │        │
│    │      │        │                │92年6月9│                  │        │
│    │      │        │                │日      │                  │        │
├──┼───┼────┼────────┼────┼─────────┼────┤
│44  │梁坤應│12萬元  │何坤亮郵局帳戶帳│92年7月2│萬寶龍鐘錶公司愛心│匯款3次 │
│    │      │10萬元  │號00000000000000│5日     │抽獎活動、香港賽馬│總匯款金│
│    │      │35萬元  │不詳            │不詳    │協會              │額57萬元│
│    │      │        │不詳            │不詳    │                  │        │
├──┼───┼────┼────────┼────┼─────────┼────┤
│45  │莊詠均│2萬元   │李瑞東郵局帳戶帳│92年4月2│丹堤珠寶公司愛心抽│匯款2次 │
│    │      │6萬元   │號00000000000000│2日     │獎活動、香港賽馬協│總匯款金│
│    │      │        │                │92年4月 │會                │額8萬元 │
│    │      │        │                │24日    │                  │        │
├──┼───┼────┼────────┼────┼─────────┼────┤
│46  │陳麗雲│4萬3千元│顏主祥郵局帳戶帳│92年8月1│東科生化科技公司中│匯款5次 │
│    │      │7萬元   │號00000000000000│4日     │獎及投資該公司    │匯款金額│
│    │      │12萬2千5│馬少田郵局帳戶帳│92年8月1│                  │97萬8千 │
│    │      │百元    │號00000000000000│5日     │                  │元      │
│    │      │33萬7千 │                │92年8月1│                  │        │
│    │      │元      │                │5日     │                  │        │
│    │      │40萬5千 │                │92年8月1│                  │        │
│    │      │元      │                │8日     │                  │        │
│    │      │        │                │92年8月1│                  │        │
│    │      │        │                │9日     │                  │        │
├──┼───┼────┼────────┼────┼─────────┼────┤
│47  │曾建銘│12萬元  │郭能得郵局帳戶帳│92年3月1│香港某家珠寶公司抽│匯款2次 │
│    │      │10萬元  │號00000000000000│4日     │獎活動            │總匯款金│
│    │      │        │徐坤進郵局帳戶帳│92年3月1│                  │額22萬元│
│    │      │        │號00000000000000│7日     │                  │        │
├──┼───┼────┼────────┼────┼─────────┼────┤
│48  │林岳鋒│2萬元   │郭能得郵局帳戶帳│92年3月1│丹堤珠寶公司愛心抽│匯款1次 │
│    │      │        │號00000000000000│8日     │獎活動            │匯款金額│
│    │      │        │                │        │                  │2萬元   │
├──┼───┼────┼────────┼────┼─────────┼────┤
│49  │李佩娟│2萬元   │郭能得郵局帳戶帳│92年3月3│聯達鐘錶公司慈善晚│匯款1次 │
│    │      │        │號00000000000000│1日     │會抽獎活動        │匯款金額│
│    │      │        │                │        │                  │2萬元   │
├──┼───┼────┼────────┼────┼─────────┼────┤
│50  │林訓廷│12萬元  │郭能得郵局帳戶帳│92年4月1│丹提珠寶公司慈善晚│匯款4次 │
│    │      │10萬元  │號00000000000000│1日     │會抽獎活動及慈愛老│匯款金額│
│    │      │12萬元  │徐坤進郵局帳戶帳│92年4月 │人安養中心        │42萬元  │
│    │      │8萬元   │號00000000000000│11日    │                  │        │
│    │      │        │                │92年9月 │                  │        │
│    │      │        │                │14日    │                  │        │
│    │      │        │                │92年9月1│                  │        │
│    │      │        │                │6日     │                  │        │
├──┼───┼────┼────────┼────┼─────────┼────┤
│51  │蘇芳儀│2萬元   │郭能得郵局帳戶帳│92年3月1│丹提珠寶公司慈善晚│匯款2次 │
│    │      │6萬元   │號00000000000000│4日     │會抽獎活動、慈愛老│匯款金額│
│    │      │        │                │92年3月 │人安養中心        │8萬元   │
│    │      │        │                │17日    │                  │        │
├──┼───┼────┼────────┼────┼─────────┼────┤
│52  │洪國倫│6萬元   │沈國傑郵局帳戶帳│92年4月1│丹堤珠寶公司愛心抽│匯款1次 │
│    │      │        │號00000000000008│6日     │獎活動、香港賽馬協│總匯款金│
│    │      │        │                │        │會                │額6萬元 │
├──┼───┼────┼────────┼────┼─────────┼────┤
│53  │鄭則綸│12萬元  │郭能得郵局帳戶帳│92年4月3│香港某家鐘錶公司慈│匯款1次 │
│    │      │        │號00000000000000│日      │善義賣晚會抽獎活動│匯款金額│
│    │      │        │                │        │                  │12萬元  │
├──┼───┼────┼────────┼────┼─────────┼────┤
│54  │連泓勝│1萬元   │沈國傑郵局帳戶帳│92年4月2│某鐘錶公司愛心抽獎│匯款1次 │
│    │      │        │號00000000000008│5日     │活動              │總匯款金│
│    │      │        │                │        │                  │額1萬元 │
├──┼───┼────┼────────┼────┼─────────┼────┤
│55  │廖偵翔│12萬元  │郭能得郵局帳戶帳│92年3月2│某家家電公司慈善義│匯款3次 │
│    │      │10萬元  │號00000000000000│5日     │賣晚會抽獎活動、香│匯款金額│
│    │      │20萬元  │李玉芬郵局帳戶帳│92年3月 │港賽馬協會        │42萬元  │
│    │      │        │號00000000000000│25日    │                  │        │
│    │      │        │                │92年3月 │                  │        │
│    │      │        │                │27日    │                  │        │
├──┼───┼────┼────────┼────┼─────────┼────┤
│56  │張桂宏│6萬元   │沈國傑郵局帳戶帳│92年4月3│香奈兒珠寶公司慈善│匯款1次 │
│    │      │        │號00000000000008│日      │義賣晚會抽獎活動  │總匯款金│
│    │      │        │                │        │                  │額6萬元 │
├──┼───┼────┼────────┼────┼─────────┼────┤
│57  │莊坤遠│3萬元   │沈國傑郵局帳戶帳│92年5月5│華納威秀國際精品公│匯款3次 │
│    │      │5萬元   │號00000000000008│日      │司愛心抽獎活動、香│總匯款金│
│    │      │10萬元  │徐坤進郵局帳戶帳│92年5月5│港賽馬協會        │額18萬元│
│    │      │        │號00000000000000│日      │                  │        │
│    │      │        │                │92年5月 │                  │        │
│    │      │        │                │間      │                  │        │
├──┼───┼────┼────────┼────┼─────────┼────┤
│58  │黃朝雄│6萬元   │郭能得郵局帳戶帳│92年5月9│華納威秀國際精品公│匯款1次 │
│    │      │        │號00000000000000│7日     │司愛心抽獎活動、香│總匯款金│
│    │      │        │                │        │港賽馬協會、仁濟老│額6萬元 │
│    │      │        │                │        │人安養中心        │        │
├──┼───┼────┼────────┼────┼─────────┼────┤
│59  │林俊慶│12萬元  │郭能得郵局帳戶帳│92年3月2│香奈兒珠寶公司慈善│匯款1次 │
│    │      │        │號00000000000000│6日     │義賣晚會抽獎活動、│匯款金額│
│    │      │        │                │        │香港賽馬協會      │12萬元  │
│    │      │        │                │        │                  │        │
├──┼───┼────┼────────┼────┼─────────┼────┤
│60  │高炯塘│2萬元   │郭能得郵局帳戶帳│92年3月 │丹提珠寶公司慈善義│匯款2次 │
│    │      │10萬元  │號00000000000000│17日    │賣晚會抽獎活動、香│匯款金額│
│    │      │        │                │92年3月 │港賽馬協會、慈愛老│12萬元  │
│    │      │        │                │19日    │人安養中心        │        │
├──┼───┼────┼────────┼────┼─────────┼────┤
│61  │鄭怡翔│8萬元   │沈國傑郵局帳戶帳│92年4月1│香奈兒珠寶公司慈善│匯款1次 │
│    │      │        │號00000000000008│1日     │義賣晚會抽獎活動  │總匯款金│
│    │      │        │                │        │                  │額8萬元 │
├──┼───┼────┼────────┼────┼─────────┼────┤
│62  │施明宗│10萬元  │不詳郵局帳號    │92年6月5│波士頓精品公司愛心│匯款5次 │
│    │      │2萬元   │00000000000000  │日      │抽獎活動、香港賽馬│總匯款金│
│    │      │7萬元   │郭能得郵局帳戶帳│92年6月5│協會              │額57萬2 │
│    │      │18萬元  │號00000000000000│日      │                  │千元    │
│    │      │20萬2千 │                │92年6月5│                  │        │
│    │      │元      │                │日      │                  │        │
│    │      │        │                │92年6月1│                  │        │
│    │      │        │                │0日     │                  │        │
│    │      │        │                │92年6月1│                  │        │
│    │      │        │                │6日     │                  │        │
├──┼───┼────┼────────┼────┼─────────┼────┤
│63  │葉文化│3萬元   │郭能得郵局帳戶帳│92年3月2│丹提珠寶公司慈善義│匯款1次 │
│    │      │        │號00000000000000│0日     │賣晚會抽獎活動、香│匯款金額│
│    │      │        │                │        │港賽馬協會        │3萬元   │
├──┼───┼────┼────────┼────┼─────────┼────┤
│64  │鄭中慧│12萬元  │沈國傑郵局帳戶帳│92年4月2│華納威秀國際精品公│匯款3次 │
│    │      │10萬元  │號00000000000008│4日     │司愛心抽獎活動、香│總匯款金│
│    │      │8萬元   │                │        │港賽馬協會、仁濟老│額30萬元│
│    │      │        │                │        │人安養中心、柏信律│        │
│    │      │        │                │        │師事務所          │        │
├──┼───┼────┼────────┼────┼─────────┼────┤
│65  │洪秀雲│2萬元   │郭能得郵局帳戶帳│92年3月2│丹提珠寶公司慈善義│匯款2次 │
│    │      │10萬元  │號00000000000000│6日     │賣晚會抽獎活動、香│匯款金額│
│    │      │        │                │92年3月2│港賽馬協會        │12萬元  │
│    │      │        │                │7日     │                  │        │
├──┼───┼────┼────────┼────┼─────────┼────┤
│66  │劉庸諸│12萬元  │郭能得郵局帳戶帳│92年3月2│丹提珠寶公司慈善義│匯款2次 │
│    │      │10萬元  │號00000000000000│6日     │賣晚會抽獎活動、香│匯款金額│
│    │      │        │張美玲郵局帳戶帳│92年3月2│港賽馬協會        │22萬元  │
│    │      │        │號00000000000000│8日     │                  │        │
├──┼───┼────┼────────┼────┼─────────┼────┤
│67  │劉德昌│3萬元   │郭能得郵局帳戶帳│92年3月2│香奈兒珠寶公司慈善│匯款2次 │
│    │      │3萬元   │號00000000000000│8日     │義賣晚會抽獎活動  │匯款金額│
│    │      │        │                │92年3月2│                  │6萬元   │
│    │      │        │                │8日     │                  │        │
├──┼───┼────┼────────┼────┼─────────┼────┤
│68  │范麗玲│3萬1千6 │顏主祥郵局帳戶帳│92年7月2│東科生化科技公司抽│匯款1次 │
│    │      │百元    │號00000000000000│9日     │獎活動、新東律師事│總匯款金│
│    │      │        │                │        │務所              │額3萬1千│
│    │      │        │                │        │                  │6百元   │
├──┼───┼────┼────────┼────┼─────────┼────┤
│69  │陳碧美│4萬3千元│顏主祥郵局帳戶帳│92年7月1│香港燁欣公司抽獎活│匯款1次 │
│    │      │        │號00000000000000│1日     │動                │總匯款金│
│    │      │        │                │        │                  │額4萬3千│
│    │      │        │                │        │                  │元      │
├──┼───┼────┼────────┼────┼─────────┼────┤
│70  │謝禮雄│12萬元  │莊仁欽郵局帳戶帳│92年3月1│萬寶龍鍾表公司慈善│匯款7次 │
│    │      │10萬元  │號00000000000000│4日     │義賣晚會抽獎活動、│總匯款金│
│    │      │30萬元  │陳立順郵局帳戶帳│92年3月1│永松律師事務所、宜│額254萬3│
│    │      │60萬元  │號00000000000000│4日     │進會計師事務所、香│千元    │
│    │      │100萬元 │秦寬榮郵局帳戶帳│92年3月 │港賽馬協會        │        │
│    │      │28萬5千 │號00000000000000│17日    │                  │        │
│    │      │元      │                │92年3月 │                  │        │
│    │      │13萬8千 │                │21日    │                  │        │
│    │      │元      │                │92年3月 │                  │        │
│    │      │        │                │28日    │                  │        │
│    │      │        │                │92年7月 │                  │        │
│    │      │        │                │24日    │                  │        │
│    │      │        │                │92年7月 │                  │        │
│    │      │        │                │28日    │                  │        │
├──┼───┼────┼────────┼────┼─────────┼────┤
│71  │陳家茜│8萬3千元│梁喬橘郵局帳戶帳│92年8月1│聯想科技公司抽獎活│匯款1次 │
│    │      │        │號00000000000000│5日     │動                │匯款金額│
│    │      │        │                │        │                  │8萬3千元│
├──┼───┼────┼────────┼────┼─────────┼────┤
│72  │蘇天興│8萬元   │郭能得郵局帳戶帳│92年3月3│丹提珠寶公司慈善義│匯款1次 │
│    │      │        │號00000000000000│1日     │賣晚會抽獎活動、香│匯款金額│
│    │      │        │                │        │港賽馬協會        │8萬元   │
├──┼───┼────┼────────┼────┼─────────┼────┤
│73  │甘張美│7萬元   │顏主祥郵局帳戶帳│92年7月2│群英投資公司、香港│匯款2次 │
│    │玉    │4萬3千元│號00000000000000│1日     │恆生股票          │匯款金額│
│    │      │        │                │92年7月 │                  │11萬3千 │
│    │      │        │                │21日    │                  │元      │
├──┼───┼────┼────────┼────┼─────────┼────┤
│74  │薛淵元│12萬元  │何廣榮郵局帳戶帳│92年5月1│馬可波羅鐘錶公司愛│匯款5次 │
│    │      │10萬元  │號00000000000000│4日     │心抽獎活動、香港賽│總匯款金│
│    │      │32萬5千 │劉振英郵局帳戶帳│92年5月1│馬協會、正揚律師事│額127萬8│
│    │      │元      │號00000000000000│5日     │務所、惠恩老人安養│千元    │
│    │      │2萬9千元│楊政邦郵局帳戶帳│92年5月1│中心              │        │
│    │      │70萬4千 │號00000000000000│5日     │                  │        │
│    │      │元      │                │92年5月1│                  │        │
│    │      │        │                │5日     │                  │        │
│    │      │        │                │92年5月1│                  │        │
│    │      │        │                │6日     │                  │        │
├──┼───┼────┼────────┼────┼─────────┼────┤
│75  │林根右│5萬元   │秦寬榮郵局帳戶帳│92年7月2│萬寶龍鐘錶公司抽獎│匯款2次 │
│    │      │3萬元   │號00000000000000│1日     │活動              │總匯款金│
│    │      │        │                │92年7月2│                  │額8萬元 │
│    │      │        │                │1日     │                  │        │
├──┼───┼────┼────────┼────┼─────────┼────┤
│76  │王進福│3萬元   │秦寬榮郵局帳戶帳│92年7月1│萬寶龍鐘錶公司抽獎│匯款2次 │
│    │      │3萬元   │號00000000000000│1日     │活動              │總匯款金│
│    │      │        │                │92年7月1│                  │額6萬元 │
│    │      │        │                │7日     │                  │        │
├──┼───┼────┼────────┼────┼─────────┼────┤
│77  │葉深潭│4萬5千元│顏主祥郵局帳戶帳│92年6月1│聖創國際集團公司抽│匯款1次 │
│    │      │        │號00000000000000│8日     │獎活動、正群法律事│總匯款金│
│    │      │        │                │        │務所              │額4萬5千│
│    │      │        │                │        │                  │元      │
├──┼───┼────┼────────┼────┼─────────┼────┤
│78  │葉宜煌│4萬3千元│顏主祥郵局帳戶帳│92年8月7│東科生化科技公司及│匯款1次 │
│    │      │        │號00000000000000│日      │新東法律事務所    │總匯款金│
│    │      │        │                │        │                  │額4萬3千│
│    │      │        │                │        │                  │元      │
├──┼───┼────┼────────┼────┼─────────┼────┤
│79  │陳正午│9萬4千元│江文龍郵局帳戶帳│92年8月1│聯想科技公司週年慶│匯款2次 │
│    │      │45萬元  │號00000000000000│2日     │抽獎活動、香港賽馬│匯款金額│
│    │      │        │梁喬橘郵局帳戶帳│92年8月1│協會              │44萬4 千│
│    │      │        │號00000000000000│3日     │                  │元      │
├──┼───┼────┼────────┼────┼─────────┼────┤
│80  │賀苓書│5萬元   │顏主祥郵局帳戶帳│92年7月1│某科技公司抽獎活動│匯款3次 │
│    │      │7萬元   │號00000000000000│5日     │                  │總匯款金│
│    │      │24萬5千 │                │92年7月1│                  │額36萬5 │
│    │      │元      │                │5日     │                  │千元    │
│    │      │        │                │92年7月1│                  │        │
│    │      │        │                │5日     │                  │        │
├──┼───┼────┼────────┼────┼─────────┼────┤
│81  │吳世偉│8萬元   │張美玲郵局帳戶帳│92年3月2│台北聯達鐘錶公司、│匯款4次 │
│    │      │10萬元  │號00000000000000│8日     │香港賽馬協會      │匯款金額│
│    │      │14萬元  │朱富雄郵局帳戶帳│92年3月3│                  │38萬元  │
│    │      │6萬元   │號00000000000000│1日     │                  │        │
│    │      │        │許哲維郵局帳戶帳│92年4月1│                  │        │
│    │      │        │號00000000000000│1日     │                  │        │
│    │      │        │                │92年4月2│                  │        │
│    │      │        │                │5日     │                  │        │
├──┼───┼────┼────────┼────┼─────────┼────┤
│82  │郭雅莉│10萬元  │張美玲郵局帳戶帳│92年4月1│華納威秀國際精品公│匯款2次 │
│    │      │8萬元   │號00000000000000│6日     │司愛心抽獎活動、香│總匯款金│
│    │      │        │                │92年4月1│港賽馬協會        │額18萬元│
│    │      │        │                │6日     │                  │        │
├──┼───┼────┼────────┼────┼─────────┼────┤
│83  │蔣翠紡│12萬元  │李瑞東郵局帳戶帳│92年5月2│華納威秀國際精品公│匯款2次 │
│    │      │40萬元  │號00000000000000│7日     │司愛心抽獎活動、香│總匯款金│
│    │      │        │                │92年5月2│港賽馬協會        │額52萬元│
│    │      │        │                │8日     │                  │        │
├──┼───┼────┼────────┼────┼─────────┼────┤
│84  │楊志修│2萬元   │黃世昌郵局帳戶帳│92年8月1│伯爵鐘錶公司愛心抽│匯款2次 │
│    │      │4萬元   │號00000000000000│日      │獎活動、香港賽馬協│總匯款金│
│    │      │        │                │92年8月4│會                │額6萬元 │
│    │      │        │                │日      │                  │        │
├──┼───┼────┼────────┼────┼─────────┼────┤
│85  │陳宜君│10萬元  │李玉芬郵局帳戶帳│92年3月2│香港鐘錶公司      │匯款2次 │
│    │      │8萬元   │號00000000000000│4日     │                  │總匯款金│
│    │      │        │                │92年3月2│                  │額18萬元│
│    │      │        │                │5日     │                  │        │
├──┼───┼────┼────────┼────┼─────────┼────┤
│86  │王倩菁│12萬元  │徐坤進郵局帳戶帳│92年4月2│華納威秀國際精品公│匯款3次 │
│    │      │10萬元  │號00000000000000│3日     │司愛心抽獎活動、香│總匯款金│
│    │      │10萬元  │不詳            │92年4月2│港賽馬協會        │額32萬元│
│    │      │        │                │3日     │                  │        │
│    │      │        │                │不詳    │                  │        │
├──┼───┼────┼────────┼────┼─────────┼────┤
│87  │蔡宗諺│12萬元  │朱富雄郵局帳戶帳│92年3月1│丹提珠寶公司、香港│匯款3次 │
│    │      │10萬元  │號00000000000000│0日     │賽馬協會          │總匯款金│
│    │      │30萬元  │徐坤進郵局帳戶帳│92年3月1│                  │額52萬元│
│    │      │        │號00000000000000│0日     │                  │        │
│    │      │        │                │92年3月 │                  │        │
│    │      │        │                │11日    │                  │        │
├──┼───┼────┼────────┼────┼─────────┼────┤
│88  │簡竹山│12萬元  │李瑞東郵局帳戶帳│92年4月2│某珠寶公司抽獎活動│匯款3次 │
│    │      │10萬元  │號00000000000000│5日     │、香港賽馬協會    │總匯款金│
│    │      │30萬元  │不詳            │92年4月2│                  │額52萬元│
│    │      │        │不詳            │6日     │                  │        │
│    │      │        │                │不詳    │                  │        │
├──┼───┼────┼────────┼────┼─────────┼────┤
│89  │林金黃│12萬元  │李瑞東郵局帳戶帳│92年5月1│華納威秀國際精品公│匯款1次 │
│    │      │        │號00000000000000│9日     │司愛心抽獎活動、  │金額12萬│
│    │      │        │                │        │                  │元      │
├──┼───┼────┼────────┼────┼─────────┼────┤
│90  │廖秀惠│12萬3千 │黃道木郵局帳戶帳│92年7月2│臺灣聯想科技公司愛│匯款1次 │
│    │      │元      │號00000000000000│9日     │心抽獎活動、香港賽│金額12萬│
│    │      │        │                │        │馬協會            │3千元   │
├──┼───┼────┼────────┼────┼─────────┼────┤
│91  │黃綺琴│12萬元  │何坤亮郵局帳戶帳│92年3月3│萬寶龍鐘錶公司愛心│匯款1次 │
│    │      │        │號00000000000000│1日     │抽獎活動、香港賽馬│金額12萬│
│    │      │        │                │        │協會              │元      │
├──┼───┼────┼────────┼────┼─────────┼────┤
│92  │陳德義│7萬元   │洪榮林郵局帳戶  │92年9月 │環球公司愛心慈善義│匯款11次│
│    │      │20萬元  │00000000000000  │29日2次 │賣晚會抽獎活動、普│，總匯款│
│    │      │80萬元  │潘嘉龍郵局帳戶  │、92年10│恩啟智教養院及香港│金額807 │
│    │      │90萬元  │00000000000000  │月1日5次│彩券局            │萬元    │
│    │      │90萬元  │吳瑞庭郵局帳戶  │、92年10│                  │        │
│    │      │60萬元  │00000000000000  │月2日4次│                  │        │
│    │      │60萬元  │賴素秋郵局帳戶  │        │                  │        │
│    │      │100萬元 │00000000000000  │        │                  │        │
│    │      │100萬元 │                │        │                  │        │
│    │      │100萬元 │                │        │                  │        │
│    │      │100萬元 │                │        │                  │        │
│    │      │        │                │        │                  │        │
├──┼───┼────┼────────┼────┼─────────┼────┤
│93  │魏宗祺│8萬元   │張揚里郵局帳戶帳│92年8月4│伯爵鐘錶公司愛心抽│匯款2次 │
│    │      │10萬元  │號00000000000000│日      │獎活動、香港賽馬協│總匯款金│
│    │      │        │                │        │會                │額18萬元│
├──┼───┼────┼────────┼────┼─────────┼────┤
│94  │蔡有龍│6萬元   │林政隆郵局帳戶帳│92年8月 │臺灣聯想科技公司抽│匯款4次 │
│    │      │45萬元  │號00000000000000│92年8月 │獎活動、香港賽馬協│總匯款金│
│    │      │20萬元  │詹元綺郵局帳戶帳│92年8月 │會                │額91萬元│
│    │      │20萬元  │號00000000000000│92年8月 │                  │        │
│    │      │        │簡士釗郵局帳戶帳│27日    │                  │        │
│    │      │        │黃道木郵局帳戶帳│        │                  │        │
│    │      │        │號00000000000000│        │                  │        │
├──┼───┼────┼────────┼────┼─────────┼────┤
│95  │劉彥宏│12萬元  │陳志鴻郵局帳戶帳│92年9月3│波士頓國際精品公司│匯款5次 │
│    │      │7萬元   │號00000000000000│0日     │愛心慈善晚會抽獎活│總匯款金│
│    │      │20萬元  │林柏勳郵局帳戶帳│92年9月3│動、陽光殘障教養中│額54萬元│
│    │      │10萬元  │號00000000000000│0日     │心、香港賽馬協會及│        │
│    │      │5萬元   │楊欣靜郵局帳戶帳│92年10月│元漢法務公司      │        │
│    │      │        │號00000000000000│1日     │                  │        │
│    │      │        │                │92年9月7│                  │        │
│    │      │        │                │日      │                  │        │
│    │      │        │                │92年9月9│                  │        │
│    │      │        │                │日      │                  │        │
├──┼───┼────┼────────┼────┼─────────┼────┤
│96  │張家誠│12萬元  │陳志鴻郵局帳戶帳│92年8月2│波士頓國際精品公司│匯款3次 │
│    │      │10萬元  │號00000000000000│6日     │愛心抽獎活動、香港│總匯款金│
│    │      │36萬元  │楊欣靜郵局帳戶帳│92年8月2│賽馬協會          │額58萬元│
│    │      │        │號00000000000000│7日     │                  │        │
│    │      │        │                │92年9月1│                  │        │
│    │      │        │                │日      │                  │        │
├──┼───┼────┼────────┼────┼─────────┼────┤
│97  │彭信元│2萬元   │何坤亮郵局帳戶帳│92年9月2│萬寶龍鐘錶公司愛心│匯款2次 │
│    │      │1萬2千元│號00000000000000│日      │抽獎活動、香港賽馬│總匯款金│
│    │      │        │                │92年9月8│協會              │額2萬2千│
│    │      │        │                │日      │                  │元      │
├──┼───┼────┼────────┼────┼─────────┼────┤
│98  │黃鈺陵│8萬元   │李建聰郵局帳戶帳│92年10月│威登國際精品公司愛│匯款2次 │
│    │      │40萬元  │號00000000000000│2日     │心抽獎活動、利達法│總匯款金│
│    │      │        │                │92年10月│務管理公司及香港賽│額48萬元│
│    │      │        │                │3日     │馬協會            │        │
├──┼───┼────┼────────┼────┼─────────┼────┤
│99  │羅時燊│12萬元  │不詳            │不詳    │米提國際精品公司愛│匯款4次 │
│    │      │6萬元   │許錦堂郵局帳戶帳│92年8月 │心慈善義賣晚會、香│總匯款金│
│    │      │20萬元  │號00000000000000│29日    │港賽馬協會        │額65萬元│
│    │      │27萬元  │                │92年9月9│                  │        │
│    │      │        │                │日      │                  │        │
│    │      │        │                │92年10月│                  │        │
│    │      │        │                │9日     │                  │        │
├──┼───┼────┼────────┼────┼─────────┼────┤
│100 │陳坤宏│9萬元   │黃道木郵局帳戶帳│92年9月2│聯想科技公司愛心慈│匯款1次 │
│    │      │        │號00000000000000│4日     │善義賣晚會、香港賽│總匯款金│
│    │      │        │                │        │馬協會            │額9萬元 │
│    │      │        │                │        │                  │        │
├──┼───┼────┼────────┼────┼─────────┼────┤
│101 │賴奕蓁│7萬2千元│葉釋禧郵局帳戶帳│92年10月│臺灣聯想科技公司慈│匯款3次 │
│    │      │10萬元  │號00000000000000│20日    │善義賣晚會、香港賽│總匯款金│
│    │      │13萬元  │黃道木郵局帳戶帳│92年10月│馬協會            │額30萬2 │
│    │      │        │號00000000000000│23日    │                  │千元    │
│    │      │        │                │92年10月│                  │        │
│    │      │        │                │24日    │                  │        │
├──┼───┼────┼────────┼────┼─────────┼────┤
│102 │劉仁基│6萬3千元│黃道木郵局帳戶帳│92年9月1│臺灣聯想科技公司慈│匯款1次 │
│    │      │        │號00000000000000│2日     │善義賣晚會、香港賽│總匯款金│
│    │      │        │                │        │馬協會            │額6萬3千│
│    │      │        │                │        │                  │元      │
├──┼───┼────┼────────┼────┼─────────┼────┤
│103 │徐純偉│6萬元   │黃世昌郵局帳戶帳│92年9月1│伯爵鐘錶公司愛心慈│匯款1次 │
│    │      │        │號00000000000000│5日     │善義賣晚會抽獎活動│總匯款金│
│    │      │        │                │        │、香港賽馬協會    │額6萬元 │
├──┼───┼────┼────────┼────┼─────────┼────┤
│104 │李天明│6萬元   │黃世昌郵局帳戶帳│92年10月│伯爵鐘錶公司愛心慈│匯款2次 │
│    │      │10萬元  │號00000000000000│2日     │善義賣晚會抽獎活動│總匯款金│
│    │      │        │王德忠郵局帳戶帳│92年10月│、香港賽馬協會籍陽│額16萬元│
│    │      │        │號00000000000000│6日     │光殘障教養中心    │        │
├──┼───┼────┼────────┼────┼─────────┼────┤
│105 │陳幸結│9萬9千元│黃道木郵局帳戶帳│92年8月2│臺灣聯想科技公司慈│匯款2次 │
│    │      │10萬元  │號00000000000000│7日     │善義賣晚會抽獎活動│總匯款金│
│    │      │        │簡仕鈞郵局帳戶帳│92年8月2│、香港賽馬協會、正│額19萬9 │
│    │      │        │號00000000000000│8日     │陽法務公司及廣慈老│千元    │
│    │      │        │                │        │人安養中心        │        │
├──┼───┼────┼────────┼────┼─────────┼────┤
│106 │楊錦發│12萬元  │黃世昌郵局帳戶帳│92年9月8│伯爵鐘錶公司愛心抽│匯款1次 │
│    │      │        │號00000000000000│5日     │獎活動、香港賽馬協│總匯款金│
│    │      │        │                │        │會                │額12萬元│
├──┼───┼────┼────────┼────┼─────────┼────┤
│107 │何玉茹│        │許哲維郵局帳戶帳│92年12月│丹堤珠寶公司愛心抽│匯款2次 │
│    │      │7萬3千9 │號00000000000000│26日    │獎活動、香港賽馬協│總匯款金│
│    │      │百元    │許祐銘郵局帳戶帳│92年12月│會及廣愛老人安養中│額15萬9 │
│    │      │7萬7千元│號00000000000000│31日    │心                │百元    │
├──┼───┼────┼────────┼────┼─────────┼────┤
│108 │宋景峰│8萬元   │陳孟賢郵局帳戶帳│92年10月│比佛利珠寶公司愛心│匯款1次 │
│    │      │        │號00000000000000│30日    │慈善義賣晚會抽獎活│總匯款金│
│    │      │        │                │        │動、香港賽馬協會  │額8萬元 │
├──┼───┼────┼────────┼────┼─────────┼────┤
│109 │盧苡樺│1萬5千元│不詳            │92年9月 │華納威秀國際精品公│匯款2次 │
│    │      │4萬5千元│陳孟賢郵局帳戶帳│間      │司愛心抽獎活動、香│總匯款金│
│    │      │        │號00000000000000│        │港賽馬協會        │額6萬元 │
├──┼───┼────┼────────┼────┼─────────┼────┤
│110 │張文仲│12萬元  │許錦堂郵局帳戶帳│92年9月3│米提精品公司愛心抽│匯款3次 │
│    │      │7萬元   │號00000000000000│0日     │獎活動、香港賽馬協│總匯款金│
│    │      │3萬元   │不詳            │92年10月│會                │額22萬元│
│    │      │        │不詳            │92年10月│                  │        │
├──┼───┼────┼────────┼────┼─────────┼────┤
│111 │吳冠澔│6萬元   │黃世昌郵局帳戶帳│92年9月1│伯爵鐘錶公司愛心抽│匯款1次 │
│    │      │        │號00000000000000│7日     │獎活動、香港賽馬協│總匯款金│
│    │      │        │                │        │會                │額6萬元 │
├──┼───┼────┼────────┼────┼─────────┼────┤
│112 │黃志錦│12萬元  │何宣萱郵局帳戶帳│92年8月2│米提國際精品公司愛│匯款6次 │
│    │      │10萬元  │號00000000000000│7日     │心抽獎活動、香港賽│總匯款金│
│    │      │40萬元  │許錦堂郵局帳戶帳│92年8月2│馬協會、華聯律師事│額72萬4 │
│    │      │4萬8千4 │號00000000000000│8日     │務所及慈愛老人安養│百元    │
│    │      │百元    │劉國珍郵局帳戶帳│92年9月1│中心              │        │
│    │      │2萬6千元│號00000000000000│日      │                  │        │
│    │      │2萬6千元│                │93年1月2│                  │        │
│    │      │        │                │日      │                  │        │
│    │      │        │                │93年1月2│                  │        │
│    │      │        │                │日      │                  │        │
│    │      │        │                │93年1月2│                  │        │
│    │      │        │                │日      │                  │        │
├──┼───┼────┼────────┼────┼─────────┼────┤
│113 │傅從森│14萬5千 │許錦堂郵局帳戶帳│92年9月3│亞瑟鐘錶公司愛心抽│匯款1次 │
│    │      │元      │號00000000000000│0日     │獎活動、香港賽馬協│匯款金額│
│    │      │        │                │        │會                │14萬5千 │
├──┼───┼────┼────────┼────┼─────────┼────┤
│114 │羅雅文│12萬元  │楊欣靜郵局帳戶帳│92年10月│波士頓國際精品公司│匯款2次 │
│    │      │10萬元  │號00000000000000│8日     │愛心抽獎活動、香港│總匯款金│
│    │      │        │不詳            │92年10月│賽馬協會          │額22萬元│
├──┼───┼────┼────────┼────┼─────────┼────┤
│115 │潘雅萍│2萬元   │黃世昌郵局帳戶帳│92年9月 │某珠寶公司愛心抽獎│匯款5次 │
│    │      │8萬元   │號00000000000000│92年9月 │活動、香港賽馬協會│總匯款金│
│    │      │10萬元  │陳金坤郵局帳戶帳│92年9月 │                  │額33萬元│
│    │      │5萬元   │號（帳號不詳）  │92年9月 │                  │        │
│    │      │8萬元   │                │92年9月 │                  │        │
├──┼───┼────┼────────┼────┼─────────┼────┤
│116 │賴秋月│7萬元   │張士忠郵局帳戶帳│92年9月1│世紀顧問投資公司抽│匯款6次 │
│    │      │10萬元  │號00000000000000│2日     │獎活動、偽造認購權│總匯款金│
│    │      │35萬元  │陳明輝郵局帳戶帳│92年9月1│證及香港特區彩票管│額2百22 │
│    │      │90萬5千 │號00000000000000│5日     │理中心授權證書    │萬5千元 │
│    │      │元      │                │92年9月1│                  │        │
│    │      │50萬元  │                │5日     │                  │        │
│    │      │30萬元  │                │92年9月1│                  │        │
│    │      │        │                │7日     │                  │        │
│    │      │        │                │92年9月1│                  │        │
│    │      │        │                │8日     │                  │        │
│    │      │        │                │92年9月1│                  │        │
│    │      │        │                │8日     │                  │        │
├──┼───┼────┼────────┼────┼─────────┼────┤
│117 │洪嘉萍│12萬元  │陳孟賢郵局帳戶帳│92年10月│華納威秀精品公司抽│匯款1次 │
│    │      │        │號00000000000000│4日     │獎活動            │總匯款金│
│    │      │        │                │        │                  │額12萬元│
├──┼───┼────┼────────┼────┼─────────┼────┤
│118 │江秀合│4萬8千5 │黃春美郵局帳戶帳│92年9月1│國稅局消費者抽獎活│匯款5次 │
│    │      │百元    │號00000000000000│2日     │動及誠信法律事務所│總匯款金│
│    │      │8萬元   │呂世偉郵局帳戶帳│92年9月1│                  │額111萬6│
│    │      │47萬零6 │號00000000000000│2日     │                  │千9百元 │
│    │      │百元    │溫世明第一銀行永│92年9月1│                  │        │
│    │      │41萬1千8│和分行帳號234503│5日     │                  │        │
│    │      │百元    │90047           │92年9月2│                  │        │
│    │      │10萬6千 │                │5日     │                  │        │
│    │      │元      │                │92年9月2│                  │        │
│    │      │        │                │6日     │                  │        │
├──┼───┼────┼────────┼────┼─────────┼────┤
│119 │吳彥儒│6萬3千元│何坤亮郵局帳戶帳│92年10月│萬寶龍鐘錶公司慈善│匯款1次 │
│    │      │        │號00000000000000│6日     │義賣晚會          │總匯款金│
│    │      │        │                │        │                  │額6萬3千│
│    │      │        │                │        │                  │元      │
├──┼───┼────┼────────┼────┼─────────┼────┤
│120 │林訓廷│10萬元  │郭能得郵局帳戶帳│92年9月1│丹提珠寶公司慈善晚│匯款3次 │
│    │      │12萬元  │號00000000000000│1日     │會抽獎活動及慈愛老│匯款金額│
│    │      │8萬元   │徐坤進郵局帳戶帳│92年9月1│人安養中心        │30萬元  │
│    │      │        │號00000000000000│4日     │                  │        │
│    │      │        │                │92年9月1│                  │        │
│    │      │        │                │6日     │                  │        │
├──┼───┼────┼────────┼────┼─────────┼────┤
│121 │莊素晶│9萬9千元│黃道木郵局帳戶帳│92年10月│聯想科技公司慈善義│匯款4次 │
│    │      │20萬元  │號00000000000000│2日     │賣晚會抽獎活動及香│匯款金額│
│    │      │10萬元  │葉釋禧郵局帳戶帳│92年10月│港賽馬協會        │55萬元  │
│    │      │15萬元  │號00000000000000│3日     │                  │        │
│    │      │        │                │92年10月│                  │        │
│    │      │        │                │3日     │                  │        │
│    │      │        │                │92年10月│                  │        │
│    │      │        │                │13日    │                  │        │
├──┼───┼────┼────────┼────┼─────────┼────┤
│122 │詹玉萍│6萬元   │楊欣靜郵局帳戶帳│92年10月│波士頓國際精品公司│匯款1次 │
│    │      │        │號00000000000000│8日     │慈善義賣晚會抽獎活│匯款金額│
│    │      │        │                │        │動                │6萬元   │
├──┼───┼────┼────────┼────┼─────────┼────┤
│123 │陳智玫│6萬元   │某郵局帳戶帳號  │92年10月│臺灣聯想科技公司慈│匯款2次 │
│    │      │10萬元  │00000000000000  │8日     │善義賣晚會抽獎活動│總匯款金│
│    │      │        │梁喬橘郵局帳戶帳│92年10月│                  │額16萬元│
│    │      │        │號00000000000000│9日     │                  │        │
├──┼───┼────┼────────┼────┼─────────┼────┤
│124 │李惠霞│8萬2千元│某郵局帳戶帳號  │92年10月│萬寶龍鐘錶公司愛心│匯款3次 │
│    │      │45萬元  │00000000000000  │6日     │抽獎活動、香港賽馬│總匯款金│
│    │      │90萬元  │張輝道郵局帳戶帳│92年10月│協會              │額143萬2│
│    │      │        │號00000000000000│8日     │                  │千元    │
│    │      │        │莊茂雄郵局帳戶帳│92年10月│                  │        │
│    │      │        │號00000000000000│8日     │                  │        │
├──┼───┼────┼────────┼────┼─────────┼────┤
│125 │吳玉枝│3萬元   │張文火郵局帳戶帳│92年10月│伯爵鐘錶公司慈善義│匯款3次 │
│    │      │9萬元   │號00000000000000│7日     │賣晚會抽獎活動、香│匯款金額│
│    │      │10萬元  │王德忠郵局帳戶帳│92年10月│港賽馬協會        │22萬元  │
│    │      │        │號00000000000000│8日     │                  │        │
│    │      │        │                │92年10月│                  │        │
│    │      │        │                │9日     │                  │        │
├──┼───┼────┼────────┼────┼─────────┼────┤
│126 │謝國章│10萬元  │李建聰郵局帳戶帳│92年9月3│威登國際精品公司慈│匯款4次 │
│    │      │2萬元   │號00000000000000│0日     │善義賣晚會抽獎活動│總匯款金│
│    │      │10萬元  │                │92年9月3│、利達法務公司及香│額57萬2 │
│    │      │12萬元  │                │0日     │港賽馬協會        │千元    │
│    │      │        │                │92年9月3│                  │        │
│    │      │        │                │0日     │                  │        │
│    │      │        │                │92年10月│                  │        │
│    │      │        │                │1日     │                  │        │
├──┼───┼────┼────────┼────┼─────────┼────┤
│127 │陳聰榮│12萬元  │黃世昌郵局帳戶帳│92年10月│伯爵鐘錶公司慈善義│匯款2次 │
│    │      │10萬元  │號00000000000000│6日     │賣晚會抽獎活動、香│匯款金額│
│    │      │        │王德忠郵局帳戶帳│92年10月│港賽馬協會        │22萬元  │
│    │      │        │號00000000000000│7日     │                  │        │
├──┼───┼────┼────────┼────┼─────────┼────┤
│128 │王慶宏│4萬元   │許錦堂郵局帳戶帳│92年10月│米提珠寶公司慈善義│匯款2次 │
│    │      │2萬元   │號00000000000000│7日     │賣晚會抽獎活動、香│匯款金額│
│    │      │        │                │        │港賽馬協會        │6萬元   │
├──┼───┼────┼────────┼────┼─────────┼────┤
│129 │王昱順│9萬9千元│何坤亮郵局帳戶帳│92年9月2│萬寶龍鍾表公司慈善│匯款4次 │
│    │      │35萬元  │號00000000000000│6日     │義賣晚會抽獎活動、│總匯款金│
│    │      │10萬元  │廖嘉彬郵局帳戶帳│92年9月3│香港博彩公司      │額114萬9│
│    │      │70萬元  │號00000000000000│0日     │                  │千元    │
│    │      │        │秦寬榮郵局帳戶帳│92年9月3│                  │        │
│    │      │        │號00000000000000│0日     │                  │        │
│    │      │        │                │92年10月│                  │        │
│    │      │        │                │3日     │                  │        │
├──┼───┼────┼────────┼────┼─────────┼────┤
│130 │張乾斌│3萬3千元│秦寬榮郵局帳戶帳│92年9月2│萬寶龍鍾表公司慈善│匯款1次 │
│    │      │        │號00000000000000│5日     │義賣晚會抽獎活動、│總匯款金│
│    │      │        │                │        │香港賽馬協會      │額3萬3千│
│    │      │        │                │        │                  │元      │
├──┼───┼────┼────────┼────┼─────────┼────┤
│131 │陳良玉│1萬5千元│黃美月郵局帳戶帳│92年8月2│東科生化科技公司抽│匯款2次 │
│    │      │2萬1千5 │號00000000000000│1日     │獎活動、新東律師事│總匯款金│
│    │      │百元    │                │92年8月2│務所              │額3萬6千│
│    │      │        │                │1日     │                  │5百元   │
├──┼───┼────┼────────┼────┼─────────┼────┤
│132 │陳款  │10萬元  │洪榮林郵局帳戶帳│92年9月2│環球國際投資公司抽│匯款7次 │
│    │      │7萬5千元│號00000000000000│6日     │獎活動、香港賽馬協│總匯款金│
│    │      │35萬元  │鄭准倫郵局帳戶帳│92年9月2│會、元誠律師事務所│額112萬5│
│    │      │2萬元   │號00000000000000│5日     │、維信會計師事務所│千元    │
│    │      │2萬元   │潘嘉龍郵局帳戶帳│92年9月2│                  │        │
│    │      │16萬元  │號00000000000000│6日     │                  │        │
│    │      │40萬元  │                │92年10月│                  │        │
│    │      │        │                │3日     │                  │        │
│    │      │        │                │92年10月│                  │        │
│    │      │        │                │6日     │                  │        │
│    │      │        │                │92年10月│                  │        │
│    │      │        │                │6月     │                  │        │
│    │      │        │                │92年10月│                  │        │
│    │      │        │                │6日     │                  │        │
├──┼───┼────┼────────┼────┼─────────┼────┤
│133 │吳春欽│2萬元   │王士航郵局帳戶帳│92年9月1│某科技公司抽獎活動│匯款1次 │
│    │      │        │號00000000000000│日      │                  │總匯款金│
│    │      │        │                │        │                  │額2萬元 │
├──┼───┼────┼────────┼────┼─────────┼────┤
│134 │吳美嬅│1萬元   │洪榮林郵局帳戶帳│92年9月2│環球國際投資管理公│匯款2次 │
│    │      │6萬元   │號00000000000000│9日     │司及香港彩票管理局│總匯款金│
│    │      │        │                │92年10月│                  │額7萬元 │
│    │      │        │                │7日     │                  │        │
├──┼───┼────┼────────┼────┼─────────┼────┤
│135 │陳正午│9萬4千元│                │92年8月1│聯想科技公司週年慶│匯款6次 │
│    │      │45萬元  │                │2日     │抽獎活動、香港賽馬│總匯款金│
│    │      │90萬元  │                │92年8月1│協會              │額319萬4│
│    │      │110萬元 │                │3日     │                  │千元    │
│    │      │30萬元  │                │92年8月2│                  │        │
│    │      │35萬元  │                │9日     │                  │        │
│    │      │        │                │92年9月 │                  │        │
│    │      │        │                │16日    │                  │        │
│    │      │        │                │92年11月│                  │        │
│    │      │        │                │27日    │                  │        │
│    │      │        │                │        │                  │        │
│    │      │        │                │        │                  │        │
├──┼───┼────┼────────┼────┼─────────┼────┤
│136 │高玉勳│3萬5千元│秦寬榮郵局帳戶帳│92年9月5│萬寶龍鐘錶公司抽獎│匯款1次 │
│    │      │        │號00000000000000│日      │活動、懷恩堂老人安│總匯款金│
│    │      │        │                │        │養中心            │額3萬5千│
│    │      │        │                │        │                  │元      │
├──┼───┼────┼────────┼────┼─────────┼────┤
│137 │張永振│8萬元   │洪榮林郵局帳戶帳│92年10月│環球國際投資管理公│匯款次數│
│    │      │10萬元  │號00000000000000│3日     │司抽獎活動、香港賽│不詳總匯│
│    │      │10萬元  │楊雁龍郵局帳戶帳│        │馬協會            │款金額14│
│    │      │112萬5千│號00000000000000│        │                  │0萬5千  │
│    │      │元      │                │        │                  │元      │
├──┼───┼────┼────────┼────┼─────────┼────┤
│138 │吳世偉│6萬8千8 │許哲維郵局帳戶帳│92年12月│台北聯達鐘錶公司、│匯款1次 │
│    │      │百元    │號00000000000000│19日    │香港賽馬協會      │匯款金額│
│    │      │        │                │        │                  │6萬8千8 │
│    │      │        │                │        │                  │百元    │
├──┼───┼────┼────────┼────┼─────────┼────┤
│139 │楊志修│2萬元   │黃世昌郵局帳戶帳│92年8月1│伯爵鐘錶公司愛心抽│匯款2次 │
│    │      │4萬元   │號00000000000000│日      │獎活動、香港賽馬協│總匯款金│
│    │      │        │                │92年8月4│會                │額6萬元 │
│    │      │        │                │日      │                  │        │
├──┼───┼────┼────────┼────┼─────────┼────┤
│140 │楊儀淳│2萬元   │黃世昌郵局帳戶帳│92年9月2│伯爵鐘錶公司愛心抽│匯款4次 │
│    │      │4萬元   │號00000000000000│6日     │獎活動、香港賽馬協│總匯款金│
│    │      │5萬元   │王德忠郵局帳戶帳│92年9月3│會                │額26萬元│
│    │      │15萬元  │號00000000000000│0日     │                  │        │
│    │      │        │                │92年10月│                  │        │
│    │      │        │                │1日     │                  │        │
│    │      │        │                │92年10月│                  │        │
│    │      │        │                │1日     │                  │        │
├──┼───┼────┼────────┼────┼─────────┼────┤
│141 │王月里│1萬5千元│黃道木郵局帳戶帳│92年10月│臺灣聯想科技公司愛│匯款2次 │
│    │      │1萬5千元│號00000000000000│15日    │心抽獎活動、香港賽│總匯款金│
│    │      │        │                │92年10月│馬協會            │額3萬元 │
│    │      │        │                │17日    │                  │        │
├──┼───┼────┼────────┼────┼─────────┼────┤
│142 │徐嘉良│3萬2千元│何坤亮郵局帳戶帳│92年8月2│萬寶龍精品公司、香│匯款4次 │
│    │      │5萬元   │號00000000000000│9日     │港賽馬協會        │總匯款金│
│    │      │1萬2千元│不詳            │92年10月│                  │額10萬9 │
│    │      │1萬5千元│不詳            │93年1月 │                  │千元    │
│    │      │        │不詳            │        │                  │        │
├──┼───┼────┼────────┼────┼─────────┼────┤
│143 │吳榮源│2萬元   │許錦堂郵局帳戶帳│92年8月2│米提精品公司、香港│匯款6次 │
│    │      │6萬元   │號00000000000000│2日     │賽馬協會          │總匯款金│
│    │      │2萬8千6 │劉國珍郵局帳戶帳│92年8月2│                  │額18萬6 │
│    │      │百元    │號00000000000000│5日     │                  │千4百元 │
│    │      │2萬6千4 │                │92年12月│                  │        │
│    │      │百元    │                │30日    │                  │        │
│    │      │2萬6千4 │                │92年12月│                  │        │
│    │      │百元    │                │30日    │                  │        │
│    │      │2萬5千元│                │92年12月│                  │        │
│    │      │        │                │30日    │                  │        │
│    │      │        │                │92年12月│                  │        │
│    │      │        │                │31日    │                  │        │
├──┼───┼────┼────────┼────┼─────────┼────┤
│144 │郭俊雄│1萬元   │許錦堂郵局帳戶帳│92年8月2│米提國際精品公司、│匯款3次 │
│    │      │5萬元   │號00000000000000│9日     │香港賽馬協會      │總匯款金│
│    │      │5萬元   │不詳            │92年9月2│                  │額11萬元│
│    │      │        │                │2日     │                  │        │
├──┼───┼────┼────────┼────┼─────────┼────┤
│145 │許坤哲│3萬元   │黃世昌郵局帳戶帳│92年9月3│伯爵鐘錶公司、香港│匯款5次 │
│    │      │5萬元   │號00000000000000│日      │賽馬協會          │總匯款金│
│    │      │6萬8千元│劉育名郵局帳戶帳│92年9月5│                  │額33萬8 │
│    │      │16萬元  │號0000000000000 │日      │                  │千元    │
│    │      │3萬元   │不詳            │92年11月│                  │        │
│    │      │        │                │21日    │                  │        │
├──┼───┼────┼────────┼────┼─────────┼────┤
│146 │李竺鈴│8萬元   │許錦堂郵局帳戶帳│92年9月3│米提國際精品公司、│匯款1次 │
│    │      │        │號00000000000000│日      │香港賽馬協會      │總匯款金│
│    │      │        │                │        │                  │額8萬元 │
├──┼───┼────┼────────┼────┼─────────┼────┤
│147 │沈秀美│3萬元   │許錦堂郵局帳戶帳│92年9月1│米提國際精品公司、│匯款2次 │
│    │      │2萬元   │號00000000000000│2日     │香港賽馬協會      │總匯款金│
│    │      │        │劉國珍郵局帳戶帳│92年11月│                  │額5萬元 │
│    │      │        │號00000000000000│27日    │                  │        │
├──┼───┼────┼────────┼────┼─────────┼────┤
│148 │林金黃│5萬3千8 │許祐銘郵局帳戶帳│93年1月9│華納威秀國際精品公│匯款4次 │
│    │      │百元    │號00000000000000│日      │司愛心抽獎活動、香│金額33萬│
│    │      │5萬6千元│王洪錞郵局帳戶帳│93年1月1│港賽馬協會        │5千5百50│
│    │      │11萬2千 │號00000000000000│3日     │                  │元      │
│    │      │8百75元 │                │93年1月1│                  │        │
│    │      │11萬2千8│                │4日     │                  │        │
│    │      │百75元  │                │93年1月1│                  │        │
│    │      │        │                │4日     │                  │        │
├──┼───┼────┼────────┼────┼─────────┼────┤
│149 │郭嘉汶│6萬元   │張文火郵局帳戶帳│92年9月1│伯爵鐘錶公司愛心抽│匯款1次 │
│    │      │        │號00000000000000│6日     │獎活動、香港賽馬協│金額6萬 │
│    │      │        │                │        │會、陽光殘障教養中│元      │
│    │      │        │                │        │心                │        │
├──┼───┼────┼────────┼────┼─────────┼────┤
│150 │孫愉雅│6萬元   │楊欣靜郵局帳戶帳│92年10月│某國際精品公司抽獎│匯款1次 │
│    │      │        │號00000000000000│2日     │活動、香港賽馬協會│金額6萬 │
│    │      │        │                │        │                  │元      │
└──┴───┴────┴────────┴────┴─────────┴────┘
附表二
┌──┬────────────┬───┬──────┬────────┐
│編號│    品           名     │單  位│  數   量   │    備   註     │
│    │                        │      │            │                │
├──┼────────────┼───┼──────┼────────┤
│ 1  │眾華法務諮詢顧問公司信封│ 箱   │     7      │黃美麗、高玉昌  │
├──┼────────────┼───┼──────┼────────┤
│ 2  │駿寶萊科技有限公司信封  │ 箱   │     7      │黃美麗、高玉昌  │
├──┼────────────┼───┼──────┼────────┤
│ 3  │揚昇律師事務所信封      │ 箱   │     2      │黃美麗、高玉昌  │
├──┼────────────┼───┼──────┼────────┤
│ 4  │美邦資訊生活館（美邦網路│ 箱   │     2      │黃美麗、高玉昌  │
│    │科技公司）會員卡        │      │            │                │
├──┼────────────┼───┼──────┼────────┤
│ 5  │駿寶萊科技有限公司禮券  │ 箱   │     2      │黃美麗、高玉昌  │
├──┼────────────┼───┼──────┼────────┤
│ 6  │駿寶萊科技公司產品型錄  │ 箱   │     1      │黃美麗、高玉昌  │
├──┼────────────┼───┼──────┼────────┤
│ 7  │格林威治鐘錶公司型錄    │ 箱   │     1      │黃美麗、高玉昌  │
├──┼────────────┼───┼──────┼────────┤
│ 8  │威登國際精品公司兌獎通知│ 箱   │     1      │黃美麗、高玉昌  │
│    │單（利達管理顧問公司溫三│      │            │                │
│    │    郎律師）            │      │            │                │
├──┼────────────┼───┼──────┼────────┤
│ 9  │駿寶萊科技有限公司兌獎通│ 箱   │     1      │黃美麗、高玉昌  │
│    │知單（眾華法務諮詢顧問公│      │            │                │
│    │      司律師劉日昌名片）│      │            │                │
├──┼────────────┼───┼──────┼────────┤
│ 10 │巨亨廣告行銷公司信封    │ 疊   │     1      │黃美麗、高玉昌  │
│    │（已填寫姓名）          │      │            │                │
├──┼────────────┼───┼──────┼────────┤
│ 11 │駿寶萊科技有限公司信封  │ 疊   │     1      │黃美麗、高玉昌  │
│    │（已填寫姓名）          │      │            │                │
├──┼────────────┼───┼──────┼────────┤
│ 12 │愛格納國際貿易公司信封  │ 疊   │     1      │黃美麗、高玉昌  │
│    │（已填寫姓名）          │      │            │                │
├──┼────────────┼───┼──────┼────────┤
│ 13 │東泓環保科技公司信封    │ 疊   │     1      │黃美麗、高玉昌  │
│    │（已填寫姓名）          │      │            │                │
├──┼────────────┼───┼──────┼────────┤
│ 14 │易達環境保護公司信封    │ 疊   │     1      │黃美麗、高玉昌  │
│    │（已填寫姓名）          │      │            │                │
├──┼────────────┼───┼──────┼────────┤
│ 15 │吉寶亞太生物科技公司信封│ 疊   │     1      │黃美麗、高玉昌  │
│    │（已填寫姓名）          │      │            │                │
├──┼────────────┼───┼──────┼────────┤
│ 16 │阿肯迪特數位科技公司信封│ 疊   │     1      │黃美麗、高玉昌  │
│    │（已填寫姓名）          │      │            │                │
├──┼────────────┼───┼──────┼────────┤
│ 17 │耐特威國際公司信封      │ 疊   │     1      │黃美麗、高玉昌  │
│    │（已填寫姓名）          │      │            │                │
├──┼────────────┼───┼──────┼────────┤
│ 18 │YUNG SHIN 永信集團卡    │ 疊   │     1      │黃美麗、高玉昌  │
│    │（金卡）                │      │            │                │
├──┼────────────┼───┼──────┼────────┤
│ 19 │鳳翔傳播事業公司信封    │ 疊   │     1      │黃美麗、高玉昌  │
│    │（已填寫姓名）          │      │            │                │
├──┼────────────┼───┼──────┼────────┤
│ 20 │臺灣三敏公司信封        │ 疊   │     1      │黃美麗、高玉昌  │
│    │（已填寫姓名）          │      │            │                │
├──┼────────────┼───┼──────┼────────┤
│ 21 │揚昇律師事務所公司信封  │ 疊   │     1      │黃美麗、高玉昌  │
│    │（已填寫姓名）          │      │            │                │
├──┼────────────┼───┼──────┼────────┤
│ 22 │辰陽線上服務公司信封    │ 疊   │     1      │黃美麗、高玉昌  │
│    │（已填寫姓名）          │      │            │                │
├──┼────────────┼───┼──────┼────────┤
│ 23 │一品商務國際徵信公司信封│ 疊   │     1      │黃美麗、高玉昌  │
│    │（已填寫姓名）          │      │            │                │
├──┼────────────┼───┼──────┼────────┤
│ 24 │Chyuan Cuo全國型錄      │ 疊   │     1      │黃美麗、高玉昌  │
├──┼────────────┼───┼──────┼────────┤
│ 25 │Chyuan Cuo全國信封      │ 疊   │     1      │黃美麗、高玉昌  │
├──┼────────────┼───┼──────┼────────┤
│ 26 │工作記事簿              │ 本   │     1      │黃美麗、高玉昌  │
├──┼────────────┼───┼──────┼────────┤
│ 27 │收件者名單              │ 疊   │     2      │黃美麗、高玉昌  │
│    │（大、小各一疊）        │      │            │                │
│    │                        │      │            │                │
├──┼────────────┼───┼──────┼────────┤
│ 28 │未寄出郵件              │ 袋   │     1      │鍾志明          │
│    │（安節法務諮詢顧問公司）│      │            │                │
├──┼────────────┼───┼──────┼────────┤
│ 29 │安節法務諮詢顧問公司    │ 封   │    158     │鍾志明          │
├──┼────────────┼───┼──────┼────────┤
│ 30 │香港萬寶龍鐘錶公司      │ 封   │     4      │鍾志明          │
│    │（兌獎單、禮券、VIP卡、 │      │            │                │
│    │  型錄）                │      │            │                │
├──┼────────────┼───┼──────┼────────┤
│ 31 │感謝狀                  │ 箱   │     2      │鍾志明          │
│    │（仁濟老人安養中心）    │      │            │                │
├──┼────────────┼───┼──────┼────────┤
│ 32 │感謝狀                  │ 封   │     22     │鍾志明          │
│    │（仁濟老人安養中心）    │      │            │                │
├──┼────────────┼───┼──────┼────────┤
│ 33 │郵票                    │ 袋   │     1      │鍾志明          │
├──┼────────────┼───┼──────┼────────┤
│ 34 │客戶資料                │ 袋   │     1      │鍾志明          │
├──┼────────────┼───┼──────┼────────┤
│ 35 │筆記本                  │ 本   │     2      │鍾志明          │
├──┼────────────┼───┼──────┼────────┤
│ 36 │兌獎單                  │ 箱   │     11     │鍾志明          │
│    │（臺灣聯想電腦科技、美商│      │            │                │
│    │  比佛利國際精品、鴻生堂│      │            │                │
│    │  鐘錶、英商伯爵鐘錶、富│      │            │                │
│    │  豪國際精品、亞太生活資│      │            │                │
│    │  訊館、卡登鐘錶等公司）│      │            │                │
├──┼────────────┼───┼──────┼────────┤
│ 37 │鴻生堂鐘錶公司兌獎單    │ 張   │     31     │鍾志明          │
├──┼────────────┼───┼──────┼────────┤
│ 38 │台灣聯想電腦科技公司兌獎│ 張   │    530     │鍾志明          │
│    │單                      │      │            │                │
├──┼────────────┼───┼──────┼────────┤
│ 39 │鴻生堂鐘錶公司信封      │ 封   │    130     │鍾志明          │
│    │（內有兌獎單、型錄、VIP │      │            │                │
│    │  卡、禮券2000）        │      │            │                │
├──┼────────────┼───┼──────┼────────┤
│ 40 │台灣聯想電腦科技公司信封│ 封   │     50     │鍾志明          │
│    │（內有通知單、型錄、VIP │      │            │                │
│    │  卡、禮券）            │      │            │                │
├──┼────────────┼───┼──────┼────────┤
│ 41 │英商伯爵鐘錶公司兌獎單  │ 張   │     30     │鍾志明          │
├──┼────────────┼───┼──────┼────────┤
│ 42 │富豪國際精品公司兌獎單  │ 張   │    300     │鍾志明          │
├──┼────────────┼───┼──────┼────────┤
│ 43 │卡登鐘錶公司兌獎單      │ 張   │    330     │鍾志明          │
├──┼────────────┼───┼──────┼────────┤
│ 44 │亞太生活公司兌獎單      │ 張   │    150     │鍾志明          │
├──┼────────────┼───┼──────┼────────┤
│ 45 │美商比佛利國際清公司兌獎│ 張   │    470     │鍾志明          │
│    │單                      │      │            │                │
├──┼────────────┼───┼──────┼────────┤
│ 46 │駿寶萊科技公司慈善晚會兌│ 張   │   1280     │黃美麗、高玉昌  │
│    │獎單                    │      │            │                │
├──┼────────────┼───┼──────┼────────┤
│ 47 │格林威治鐘錶公司兌獎單  │ 張   │    550     │黃美麗、高玉昌  │
├──┼────────────┼───┼──────┼────────┤
│ 48 │客戶信件                │ 封   │    280     │黃美麗、高玉昌  │
│    │（內有格林威治公司兌獎單│      │            │                │
│    │  ）                    │      │            │                │
├──┼────────────┼───┼──────┼────────┤
│ 49 │客戶信件                │ 封   │    180     │黃美麗、高玉昌  │
│    │（內有駿寶萊科技公司兌獎│      │            │                │
│    │  單）                  │      │            │                │
├──┼────────────┼───┼──────┼────────┤
│ 50 │格林威治鐘錶公司禮券    │ 張   │   3500     │黃美麗、高玉昌  │
├──┼────────────┼───┼──────┼────────┤
│ 51 │廣告單                  │ 箱   │     1      │鍾志明          │
├──┼────────────┼───┼──────┼────────┤
│ 52 │名片                    │ 箱   │     4      │鍾志明          │
├──┼────────────┼───┼──────┼────────┤
│ 53 │信封                    │ 箱   │     15     │鍾志明          │
├──┼────────────┼───┼──────┼────────┤
│ 54 │筆記本                  │ 本   │     2      │鍾志明          │
├──┼────────────┼───┼──────┼────────┤
│ 55 │通訊備忘錄              │ 本   │     2      │鍾志明          │
├──┼────────────┼───┼──────┼────────┤
│ 56 │印章                    │ 枚   │    28      │鍾志明          │
├──┼────────────┼───┼──────┼────────┤
│ 57 │寫有公司名稱資料卡片    │ 張   │     9      │黃信榮          │
├──┼────────────┼───┼──────┼────────┤
│ 58 │記事本                  │ 本   │     2      │黃信榮、曹芳瑄  │
├──┼────────────┼───┼──────┼────────┤
│ 59 │帳簿                    │ 本   │     1      │黃信榮、曹芳瑄  │
├──┼────────────┼───┼──────┼────────┤
│ 60 │大陸員工薪水簿          │ 本   │     1      │黃信榮、曹芳瑄  │
├──┼────────────┼───┼──────┼────────┤
│ 61 │電腦主機                │ 台   │     1      │黃信榮、曹芳瑄  │
├──┼────────────┼───┼──────┼────────┤
│ 62 │磁碟片                  │ 片   │     8      │黃信榮、曹芳瑄  │
├──┼────────────┼───┼──────┼────────┤
│ 63 │員工名冊                │ 張   │    35      │黃信榮、曹芳瑄  │
├──┼────────────┼───┼──────┼────────┤
│ 64 │遠傳易付卡              │ 盒   │    11      │黃信榮          │
├──┼────────────┼───┼──────┼────────┤
│ 65 │公司支出收入明細表      │ 張   │    14      │劉育誠          │
├──┼────────────┼───┼──────┼────────┤
│ 66 │金融機構存戶帳號表      │ 張   │    25      │劉育誠          │
├──┼────────────┼───┼──────┼────────┤
│ 67 │身分證影本              │ 疊   │     1      │余坤禧          │
├──┼────────────┼───┼──────┼────────┤
│ 68 │詐騙公司名冊            │ 張   │    16      │余坤禧          │
├──┼────────────┼───┼──────┼────────┤
│ 69 │詐騙公司名稱記事卡      │ 張   │    14      │余坤禧          │
├──┼────────────┼───┼──────┼────────┤
│ 70 │電話轉接對照表          │ 本   │     1      │余坤禧          │
├──┼────────────┼───┼──────┼────────┤
│ 71 │詐騙公司行號筆記本      │ 本   │     1      │余坤禧          │
├──┼────────────┼───┼──────┼────────┤
│ 72 │行動電話儲值清冊        │ 張   │    18      │余坤禧          │
├──┼────────────┼───┼──────┼────────┤
│ 73 │營利事業登記證影本      │ 張   │     3      │余坤禧          │
├──┼────────────┼───┼──────┼────────┤
│ 74 │行動電話易付卡門號      │ 張   │     7      │余坤禧          │
├──┼────────────┼───┼──────┼────────┤
│ 75 │眾華法務諮詢顧問公司信封│ 箱   │     1      │黃美麗、高玉昌  │
│    │袋                      │      │            │                │
├──┼────────────┼───┼──────┼────────┤
│ 76 │揚昇律師事務所信封      │ 箱   │     1      │黃美麗、高玉昌  │
├──┼────────────┼───┼──────┼────────┤
│ 77 │兌獎說明單              │ 箱   │     3      │黃美麗、高玉昌  │
├──┼────────────┼───┼──────┼────────┤
│ 78 │客戶信封袋              │ 箱   │     1      │黃美麗、高玉昌  │
├──┼────────────┼───┼──────┼────────┤
│ 79 │鐘錶說明書              │ 箱   │     1      │黃美麗、高玉昌  │
├──┼────────────┼───┼──────┼────────┤
│ 80 │品味生活信封            │ 箱   │     1      │黃美麗、高玉昌  │
├──┼────────────┼───┼──────┼────────┤
│ 81 │客戶信件                │ 箱   │     1      │黃美麗、高玉昌  │
├──┼────────────┼───┼──────┼────────┤
│ 82 │品味生活VIP卡           │ 箱   │     2      │黃美麗、高玉昌  │
├──┼────────────┼───┼──────┼────────┤
│ 83 │眾華法務諮詢顧問公司劉百│ 捆   │     1      │黃美麗、高玉昌  │
│    │昌名片                  │      │            │                │
├──┼────────────┼───┼──────┼────────┤
│ 84 │揚昇律師事務所林義仁名片│ 捆   │     1      │黃美麗、高玉昌  │
├──┼────────────┼───┼──────┼────────┤
│ 85 │格林威治鐘錶公司會員卡  │ 箱   │     1      │黃美麗、高玉昌  │
├──┼────────────┼───┼──────┼────────┤
│ 86 │駿寶萊科技公司保固維修卡│ 捆   │     1      │黃美麗、高玉昌  │
├──┼────────────┼───┼──────┼────────┤
│ 87 │客戶名條                │ 袋   │     1      │黃美麗、高玉昌  │
├──┼────────────┼───┼──────┼────────┤
│ 88 │格林威治鐘錶公司禮券    │ 捆   │     1      │黃美麗、高玉昌  │
├──┼────────────┼───┼──────┼────────┤
│ 89 │記錄簿                  │ 本   │     2      │黃美麗、高玉昌  │
├──┼────────────┼───┼──────┼────────┤
│ 90 │客戶住址、姓名傳真紙    │ 袋   │     1      │黃美麗、高玉昌  │
├──┼────────────┼───┼──────┼────────┤
│ 91 │磁片、光碟片            │ 袋   │     1      │黃美麗、高玉昌  │
└──┴────────────┴───┴──────┴────────┘
附錄本案論罪科刑法條全文：
中華民國刑法第216條
（行使偽造變造或登載不實之文書罪）
行使第 210 條至第 215 條之文書者，依偽造、變造文書或登載
不實事項或使登載不實事項之規定處斷。
中華民國刑法第210條
（偽造變造私文書罪）
偽造、變造私文書，足以生損害於公眾或他人者，處 5 年以下
有期徒刑。
修正刪除前刑法第340條
以犯第三百三十九條之罪為常業者，處一年以上七年以下有期徒
刑，得併科五萬元以下罰金。